臺灣新竹地方法院刑事判決　　　　　　　100年度訴字第270號
公　訴　人　臺灣新竹地方法院檢察署檢察官
被　　　告　李健榮
選任辯護人　徐國楨律師
被　　　告　宋穎龍
選任辯護人　許麗美律師
被　　　告　陳懷
選任辯護人　法律扶助基金會袁從楨律師
被　　　告　吳俊達
選任辯護人　法律扶助基金會陳詩文律師
被　　　告　莊淑琬
選任辯護人　法律扶助基金會彭首席律師
被　　　告　黃美智
選任辯護人　法律扶助基金會劉秀琳律師
上列被告等因違反毒品危害防制條例案件，經檢察官提起公訴（
100 年度偵字第6729、6868、6968、7955、7960號），本院判決
如下：
   主  文
李健榮犯如附表一編號1 至4 所示之罪，主文及宣告刑、從刑各
如附表七所示。應執行有期徒刑柒年；扣案之甲基安非他命陸包
（毛重參拾壹點貳公克）沒收銷燬；扣案之包裝空袋陸個、分裝
匙參支、電子秤貳個、分裝空袋拾大包均沒收；未扣案之000000
0000、0000000000、0000000000、0000000000號SIM 卡沒收，如
全部或一部不能沒收時，追徵其價額；販賣第二級毒品所得財物
共計新臺幣貳萬參仟元沒收，如全部或一部不能沒收時，以其財
產抵償之。
李健榮被訴販賣第一級毒品部分均無罪。
宋穎龍犯如附表二編號1 至12所示之罪，主文及宣告刑、從刑各
如附表八所示。應執行有期徒刑拾壹年；未扣案之0000000000、
0000000000、0000000000、0000000000、0000000000號SIM 卡沒
收，如全部或一部不能沒收時，追徵其價額；販賣第二級毒品所
得財物共計新臺幣參萬伍仟伍佰元沒收，如全部或一部不能沒收
時，以其財產抵償之。
陳懷犯如附表三編號1 至22所示之罪，主文及宣告刑、從刑各
如附表九所示。應執行有期徒刑拾伍年；扣案之電子秤壹台、分
裝管貳支、夾鏈袋肆包、內含0000000000號SIM 卡之行動電話壹
支均沒收；販賣第二級毒品所得財物共計新臺幣參萬玖仟元沒收
，如全部或一部不能沒收時，以其財產抵償之。
吳俊達犯如附表四編號1 至7 所示之罪，主文及宣告刑、從刑各
如附表十所示。應執行有期徒刑柒年；扣案之電子秤壹台、帳冊
壹本、藥鏟貳支、分裝袋壹包均沒收；未扣案之0000000000號SI
M 卡沒收，如全部或一部不能沒收時，追徵其價額；販賣第二級
毒品所得財物共計新臺幣陸仟伍佰元沒收，如全部或一部不能沒
收時，以其財產抵償之。
莊淑琬犯如附表五編號1 至17所示之罪，主文及宣告刑、從刑各
如附表十一所示。應執行有期徒刑拾伍年陸月；未扣案之000000
0000號SIM 卡與林建興連帶沒收，如全部或一部不能沒收時，與
林建興連帶追徵其價額；販賣第二級毒品所得財物共計新臺幣壹
萬玖仟元均沒收（其中新臺幣參仟元與林建興連帶沒收），如全
部或一部不能沒收時，以其財產抵償之（其中新臺幣參仟元與林
建興連帶抵償），販賣第一級毒品所得財物新臺幣壹仟元與林建
興連帶沒收，如全部或一部不能沒收時，以其與林建興之財產連
帶抵償之。
莊淑琬被訴如附表五編號18所示販賣第一級毒品予黃永裕部分無
罪。
黃美智犯如附表六編號1 至7 所示之罪，主文及宣告刑、從刑各
如附表十二所示。應執行有期徒刑柒年；未扣案之0000000000號
SIM 卡沒收，如全部或一部不能沒收時，追徵其價額；販賣第二
級毒品所得財物共計新臺幣壹萬壹仟元沒收，如全部或一部不能
沒收時，以其財產抵償之。
   事  實
一、(1)李健榮曾於民國98年間因違反毒品危害防制條例案件之持
    有第一級毒品罪，經本院以98年度審竹簡字第314 號判決判
    處有期徒刑3 月，於98年11月10日易科罰金執行完畢。(2)宋
    穎龍曾於84年間因違反麻醉藥品管理條例案件之販賣麻醉藥
    品罪經台灣板橋地方法院（下稱板橋地院）以94年度訴字第
    934 號判決判處有期徒刑5 年6 月；復於同年再因違反肅清
    煙毒條例案件之持有毒品罪及麻醉藥品管理條例案件之施用
    麻醉藥品罪經板橋地院以84年度訴字第1542號判決分別判處
    有期徒刑2 年2 月、8 月，並定應執行刑為有期徒刑2 年6
    月；上開3 罪嗣經定應執行刑為有期徒刑8 年；又於85年間
    再因違反麻醉藥品管理條例案件之施用麻醉藥品罪經板橋地
    院以85年度易字第3243號判決判處有期徒刑1 年，嗣經台灣
    高等法院以85年度上易字第5983號判決上訴駁回確定，接續
    前3 罪執行至89年3 月20日假釋，嗣被撤銷假釋，於93年7
    月23日入監執行殘刑4 年3 月又17日，惟因中華民國九十六
    年罪犯減刑條例施行，上開4 罪中之持有毒品罪及2 個施用
    麻醉藥品罪經減刑為有期徒刑1 年1 月、4 月、6 月，再與
    不得減刑之販賣麻醉藥品罪定應執行刑為有期徒刑6 年8 月
    ，於96年7 月16日執行完畢出監。(3)陳懷曾於96年間因違
    反毒品危害防制條例案件之施用第二級毒品罪，經本院以96
    年度竹簡字第35號判決判處有期徒刑4 月，嗣經減刑為有期
    徒刑2 月，於96年8 月7 日易科罰金執行完畢。(4)黃美智曾
    於98年間因詐欺案件，經本院以98年度審竹簡字第50號判決
    判處有期徒刑3 月，99年2 月22日易科罰金執行完畢。
二、李健榮、宋穎龍、陳懷、吳俊達、莊淑琬、黃美智均明知
    甲基安非他命係屬毒品危害防制條例第2 條第2 項第2 款所
    規定之第二級毒品，不得非法販賣、持有，竟分別基於販賣
    第二級毒品甲基安非他命以牟利之犯意，莊淑琬就附表五編
    號14、16所示之犯行則與其男友林建興（另行審結）共同基
    於販賣第二級毒品甲基安非他命以牟利之犯意聯絡，李健榮
    以所持用之0000000000、0000000000、0000000000、000000
    0000號行動電話作為對外販賣甲基安非他命之聯絡工具，宋
    穎龍以所持用之0000000000、0000000000、0000000000、00
    00000000、0000000000號行動電話作為對外販賣甲基安非他
    命之聯絡工具，陳懷以0000000000號行動電話作為對外販
    賣甲基安非他命之聯絡工具，吳俊達以0000000000號行動電
    話作為對外販賣甲基安非他命之聯絡工具，莊淑琬與林建興
    則以0000000000號行動電話作為對外販賣甲基安非他命之聯
    絡工具，黃美智以所持用之0000000000號行動電話作為對外
    販賣甲基安非他命之聯絡工具，分別為下列販賣甲基安非他
    命行為：
    (1)李健榮於附表一編號1 至4 所示之時間、地點販賣如附表
      一編號1 至4 所示數量、金額之甲基安非他命予宋穎龍、
      黃繪娟等人。
    (2)宋穎龍於附表二編號1 至7 、9 至12所示之所示之時間、
      地點販賣如附表二編號1 至7 、9 至12所示數量、金額之
      甲基安非他命予陳懷、吳俊達、莊淑琬、黃美智、許傳
      艷等人。
    (3)陳懷於附表三編號1 至22所示之時間、地點販賣如附表
      三編號1 至22所示數量、金額之甲基安非他命予張榮昌、
      林啟斌、王躍勛等人。
    (4)吳俊達於附表四編號1 至7 所示之時間、地點販賣如附表
      四編號1 至7 所示數量、金額之甲基安非他命予孫偉倫、
      鍾維倫、顏詠彬、鄒睿達等人。
    (5)莊淑琬於附表五編號1 至4 、6 至13、15、17所示之時間
      、地點販賣如附表五編號1 至4 、6 至13、15、17所示數
      量、金額之甲基安非他命予曾智健、蔡錦松、莊錡棟等人
      。莊淑琬與林建興於附表五編號14、16所示之時間、地點
      ，或由林建興接聽電話、莊淑琬出面交貨（編號14），或
      由莊淑琬、林建興輪流接聽電話、莊淑琬出面交貨（編號
      16）之方式共同販賣如附表五編號14、16所示數量、金額
      之甲基安非他命予莊錡棟。
    (6)黃美智於附表六編號1 至7 所示之時間、地點販賣如附表
      四編號1 至7 所示數量、金額之甲基安非他命予戴聖均（
      起訴書誤載為戴聖鈞，應予更正）、李建夆、張立輝等人
      。
三、莊淑琬、林建興均明知海洛因係屬毒品危害防制條例第2 條
    第2 項第1 款所規定之第一級毒品，不得非法販賣、持有，
    竟共同基於販賣第一級毒品海洛因以牟利之犯意聯絡，於附
    表五編號5 所示之時間、地點，由莊淑琬、林建興輪流接聽
    電話、林建興出面交貨之方式共同販賣如附表五編號5 所示
    數量、金額之海洛因予黃永裕。
四、宋穎龍明知甲基安非他命為政府公告禁止使用之物，除係毒
    品危害防制條例所列管之第二級毒品外，亦係藥事法規定之
    禁藥，依法不得轉讓、持有，於附表二編號8 所示之時間、
    地點，無償轉讓如附表二編號8 所示數量之甲基安非他命予
    黃美智。
五、嗣經監警報請臺灣新竹地方法院檢察署檢察官向本院聲請監
    聽上開行動電話號碼後分別於下列時間、地點為警查獲或循
    線查獲：
    (1)於100 年7 月7 日中午12時44分許，在新竹市○○路○ 段
      454 巷44號前拘提李健榮，並在其隨身背包扣得甲基安非
      他命6 包（毛重31.2公克）、在新竹市○○路○ 段454 巷
      44號7 樓之1 室李健榮租屋處扣得其所有供販賣甲基安非
      他命用之分裝匙3 支、電子秤2 個、分裝空袋10大包。
    (2)於100 年7 月7 日12時45分許在新竹市○○路213 巷3 弄
      8 號3 樓陳懷租屋處拘提陳懷，扣得其所有供販賣甲
      基安非他命用之電子秤1 台（黑色、底部型號為908 、10
      0g x0.01g ）、分裝管2 支（藍白色各1 支，起訴書誤載
      為1 支，應予更正）、夾鏈袋4 包、內含0000000000號SI
      M 卡之行動電話1 支。
    (3)於100 年7 月7 日下午1 時15分許，在新竹市○○路○ 段
      705 之46號3 樓吳俊達租屋處拘提吳俊達，扣得其所有供
      販賣甲基安非他命用之電子秤1 台（黑色、底部貼有藍色
      防滑墊）、帳冊1 本、藥鏟2 支、分裝袋1 包。
六、案經新竹市警察局第三分局報請臺灣新竹地方法院檢察署檢
    察官偵查起訴。
   理  由
壹、程序部分：
一、本件起訴書附表就部分毒品重量或未記載、或記載有誤，業
    據被告與證人於本院調查、行準備程序及審理時經被告及證
    人確認，公訴人當庭更正如被告與證人確認之重量。就附表
    二編號5 之犯罪時間，原起訴書附表雖記載為99年12月25日
    ，惟經公訴人當庭更正為同年月26日，合先敘明。
二、按被告以外之人於審判外之言詞或書面陳述，除法律有規定
    者外，不得作為證據，刑事訴訟法第159 條第1 項定有明文
    。又被告以外之人於審判外之陳述，雖不符同法第159 條之
    1 至第159 條之4 之規定，但經當事人於審判程序同意作為
    證據，法院審酌該言詞陳述或書面陳述作成時之情況，認為
    適當者，亦得為證據；當事人、代理人或辯護人於法院調查
    證據時，知有第159 條第1 項不得為證據之情形，而未於言
    詞辯論終結前聲明異議者，視為有前項之同意，刑事訴訟法
    第159 條之5 亦有明文。經查，本件判決有罪部分所援引證
    人即被告宋穎龍、陳懷、吳俊達、莊淑琬、黃美智、許傳
    艷暨證人黃繪娟、張榮昌、林啟斌、王躍勛、孫偉倫、鍾維
    倫、顏詠彬、鄒睿達、戴聖均、李建夆、張立輝於警詢、偵
    查時之陳述，雖屬被告以外之人於審判外之陳述，而為傳聞
    證據，惟被告等及其等辯護人於本院準備程序時並不爭執上
    開證人之證據能力，且於本院言詞辯論終結前均未聲明異議
    ，本院審酌結果，認上開證據資料製作時之情況，尚無違法
    不當及證明力明顯過低之瑕疵，亦認為以之作為證據應屬適
    當。揆諸前開規定，爰依刑事訴訟法第159 條之5 規定，認
    前揭證據資料均有證據能力。
三、被告李健榮之辯護人以證人戴世崗於警、偵訊之證述如於審
    理中經交互詰問，則不爭執證據能力；被告莊淑琬之辯護人
    以證人即被告林建興、證人曾智健、黃永裕、蔡錦松、莊錡
    棟於警、偵訊之證述如於審理中經交互詰問，則不爭執證據
    能力。經查，證人戴世崗、黃永裕業經本院於審理時傳訊並
    經檢辯交互詰問（參本院卷二第109-124 頁、卷三第19-24
    頁），而證人曾智健、蔡錦松、莊錡棟亦經本院於審理時傳
    訊到庭後，辯護人當庭捨棄傳喚，惟經本院依職權訊問並經
    辯護人補充詰問（參本院卷三第3-18頁），而證人即被告林
    建興於本院審理時經提解到庭，辯護人亦當庭捨棄傳喚（參
    本院卷三第166-167 頁），應認被告李健榮、莊淑琬及其等
    辯護人已不爭執證人戴世崗等6 人於警、偵訊證述之證據能
    力，且於本院言詞辯論終結前均未聲明異議，本院審酌結果
    ，認上開證據資料製作時之情況，尚無違法不當及證明力明
    顯過低之瑕疵，亦認為以之作為證據應屬適當。揆諸前開規
    定，爰依刑事訴訟法第159 條之5 規定，認前揭證據資料均
    有證據能力。
四、再按偵查犯罪機關依法定程序監聽之錄音，係以監聽之錄音
    帶為其調查犯罪所得之證據，司法警察依據監聽錄音結果予
    以翻譯而製作之通訊監察譯文，乃該監聽錄音帶內容之顯示
    ，此為學理上所稱之「派生證據」，屬於文書證據之一種。
    於被告或訴訟關係人對其譯文之真實性發生爭執或有所懷疑
    時，法院固應依刑事訴訟法第165 條之1 第2 項之規定，勘
    驗該監聽錄音帶以踐行調查證據之程序，俾確認該錄音聲音
    是否為通訊者本人及其內容與通訊監察譯文之記載是否相符
    ，或傳喚該通訊者為證據調查。倘被告或訴訟關係人對該通
    訊監察譯文之真實性並不爭執，即無勘驗辨認其錄音聲音之
    調查必要性，法院於審判期日如已踐行提示通訊監察譯文供
    當事人辨認或告以要旨，使其表示意見等程序並為辯論者，
    其所為之訴訟程序即無不合，最高法院97年度臺上字第561
    號判決意旨參照。查依卷附通訊監察書及附表之記載，本件
    司法警察所為之監聽錄音蒐證程序既屬合法，其所取得之證
    據自有證據能力。且被告等及其等辯護人對該通訊監察譯文
    之真實性於本院均未予爭執，並經證人即購毒者宋穎龍、陳
    懷、吳俊達、莊淑琬、黃美智、許傳艷暨證人黃繪娟、張
    榮昌、林啟斌、王躍勛、孫偉倫、鍾維倫、顏詠彬、鄒睿達
    、曾智健、黃永裕、蔡錦松、莊錡棟、戴聖均、李建夆、張
    立輝等人於偵查中供證上開通訊譯文確為其等分別與被告等
    之通話內容無誤，是無再一一勘驗該監聽錄音光碟之必要，
    附此敘明。
貳、實體部分：
甲、有罪部分：
一、認定犯罪事實所憑之證據及認定之理由：
（一）被告李健榮部分：
      被告李健榮對於附表一編號1 至4 所示之犯行，迭於偵查
      及本院羈押庭、本院移審調查時、準備程序暨審理時均坦
      承不諱（參6729偵卷(一)第275-279 頁、339-340 頁、第34
      7 頁、本院168 聲羈卷第7-8 頁、本院卷一第58-62 頁、
      第175-180 頁、本院卷三第169 頁），核與證人即被告宋
      穎龍於警詢、偵查中之陳述、證述情節（參6729偵卷(一)第
      2-4 頁、第111-117 頁）大致相符，並有販賣過程買賣雙
      方通聯之監聽譯文附卷可稽（參6729偵卷(一)第15頁【99年
      11月8 日李健榮使用0000000000門號與宋穎使用00000000
      00門號聯絡】、第22頁【99年10月7 日李健榮使用000000
      0000門號與宋穎龍使用0000000000門號聯絡】、第162 頁
      【100 年3 月19日至同年月20日、同年4 月21日黃繪娟使
      用0000000000門號與李健榮0000000000、0000000000門號
      聯絡】），及甲基安非他命6 包（毛重31 .2 公克）、分
      裝匙3 支、電子秤2 個、分裝空袋10大包扣案足憑。雖被
      告李健榮供稱其係以1 兩（即37.5公克）新臺幣（下同）
      8 萬元之價格購進甲基安非他命云云，然其成本若已高達
      1 公克2133元，則4 公克甲基安非他命之成本即高達8532
      元，豈有可能低於成本幾近2 分之1 價格而以4 公克5000
      元之價格出售予被告宋穎龍及證人黃繪娟？且觀之被告李
      健榮與宋穎龍於99年12月27日22時26分45秒之監聽譯文內
      容及被告宋穎龍就該譯文內容於警詢中之供述，被告李健
      榮與宋穎龍在電話中談論綽號「小恰」販賣甲基安非他命
      之價格為1 兩5 萬元，並商討大量購買會更便宜（參6729
      偵卷(一)第3 頁），可證被告李健榮販入甲基安非他命之價
      格絕非僅有其所述1 兩8 萬元之1 種價格。更何況被告李
      健榮於警詢中亦自承每小包4 公克之甲基安非他命可賺
      1000多元（參6729偵卷(一)第201 頁）。按販賣毒品係政府
      大力嚴格查緝之違法行為，非可公然為之，不論是瓶裝或
      紙包之毒品，均可任意分裝或增減其份量，而每次買賣之
      價量，亦隨時隨雙方關係之深淺、當時之資力、需求程度
      及對行情之認知等因素而機動調整，因之販賣之利得，除
      經坦承犯行，或價量俱臻明確者外，委難察得實情。況且
      ，毒品之價格昂貴，取得不易，苟無利可圖，應無甘冒被
      查緝法辦之危險，平白無端為毒品買賣之工作，而被告李
      健榮與宋穎龍、黃繪娟並非至親，復無其他利害關係，苟
      無利得，被告李健榮豈會甘冒訴追重刑之風險，提供宋穎
      龍、黃繪娟取得甲基安非他命之理，是被告李健榮有從中
      牟利之營利意圖及事實，應屬合理之推斷，是以被告李健
      榮確係基於營利之意圖販售甲基安非他命予宋穎龍、黃繪
      娟甚明。
（二）被告宋穎龍部分：
      (1)販賣第二級毒品甲基安非他命部分：
        被告宋穎龍對於附表二編號1 至7 、9 至12所示之販賣
        甲基安非他命犯行，迭於警詢、偵查及本院準備程序暨
        審理時均坦承不諱（參6729偵卷(一)第5-10之1 頁、6729
        偵卷(二)第41-42 頁、第54-55 頁、第188 頁、本院卷三
        第173 頁），核與證人即被告陳懷、吳俊達、莊淑琬
        、黃美智、許傳艷於警詢、偵查中之陳述、證述暨證人
        莊淑琬於審理中之證述情節（參6729偵卷(三)第101-105
        頁、6729偵卷(四)第65-66 頁、6729偵卷(二)第5-6 頁、第
        11-12 頁、第45-46 頁、6968偵卷第122-124 頁、第17
        1-172 頁、本院卷二第167 -173頁、本院卷三第81-87
        頁、6868偵卷第24-26 頁、第68-69 頁、本院卷二第18
        0- 185頁）大致相符，並有販賣過程買賣雙方通聯之監
        聽譯文附卷可稽（參6729偵卷(四)第82、85頁【宋穎龍使
        用0000000000、0000000000門號與吳俊達0000000000門
        號聯絡】、6729偵卷(三)第128-131 頁【宋穎龍使用0000
        000000門號與陳懷使用之0000000000門號聯絡】、79
        60偵卷第53-54 頁【宋穎龍使用0000000000門號與許傳
        艷使用0000000000門號聯絡】、6868偵卷第39頁【宋穎
        龍使用0000000000門號與黃美智使用0000000000門號聯
        絡】、6968偵卷第137 頁【宋穎龍使用0000000000門號
        與莊淑琬使用0000000000門號聯絡】）。又被告宋穎龍
        就附表二編號3 所示販賣甲基安非他命予陳懷所得價
        款6500元係由陳懷匯款至被告宋穎龍之第一商業銀行
        林口分行00000000000 號帳戶內，亦有該行2011年10月
        6 日一林口字第00044 號函暨檢附之帳戶往來明細資料
        附卷可稽（參本院卷二第60-61 頁）。且被告宋穎龍於
        警、偵訊中供稱向被告李健榮係以4 公克5000元之價格
        購買甲基安非他命，已如前述，復自承以4 公克約6500
        至8000元之價格購進甲基安非他命，則其成本為1 公克
        1250元至2000元不等，則其以如附表二編號1 至7 、9
        至12所示之價格出售，應有賺取價差，被告宋穎龍於警
        詢中亦自承每小包甲基安非他命（含袋重0. 5公克）可
        賺3 、400 元（參6729偵卷(一)第10頁背面）。況販賣毒
        品係政府大力嚴格查緝之違法行為，非可公然為之，不
        論是瓶裝或紙包之毒品，均可任意分裝或增減其份量，
        而每次買賣之價量，亦隨時隨雙方關係之深淺、當時之
        資力、需求程度及對行情之認知等因素而機動調整，因
        之販賣之利得，除經坦承犯行，或價量俱臻明確者外，
        委難察得實情。況且，毒品之價格昂貴，取得不易，苟
        無利可圖，應無甘冒被查緝法辦之危險，平白無端為毒
        品買賣之工作，而被告宋穎龍與陳懷等人並非至親，
        復無其他利害關係，苟無利得，被告宋穎龍豈會甘冒訴
        追重刑之風險，提供陳懷等人取得甲基安非他命之理
        ，是被告宋穎龍有從中牟利之營利意圖及事實，應屬合
        理之推斷，是以被告宋穎龍確係基於營利之意圖販售甲
        基安非他命予陳懷等人甚明。
      (2)轉讓第二級毒品甲基安非他命部分：被告宋穎龍於附表
        二編號8 所示之時間、地點無償轉讓0.2 公克予黃美智
        施用等情，業據被告即證人黃美智於本院審理時證述甚
        詳（參本院卷二第176-180 頁、第184 頁），亦為被告
        宋穎龍供承在卷（參本院卷三第173-174 頁），並有被
        告宋穎龍與證人黃美智間自100 年1 月1 日起至同年月
        3 日止之監聽譯文附卷可佐（參6868偵卷第39頁）。公
        訴人雖認被告宋穎龍於附表二編號8 之時地以0.5 公克
        4000元之代價出售甲基安非他命予黃美智，並以證人黃
        美智於偵查中之證述為依據，而證人黃美智於偵查中固
        證述其交付4000元予被告宋穎龍，被告宋穎龍交付0.5
        公克之甲基安非他命後一起施用云云（參6868偵卷第68
        -69 頁）。惟按施用毒品者關於其向某人購買毒品之供
        述，必須補強證據佐證，以擔保其供述之真實性，俾貫
        澈刑事訴訟無罪推定及嚴格證明之基本原則。而茲所謂
        補強證據，指其他有關證明施用毒品者之關於毒品交易
        之供述真實性之相關證據而言，必須與施用毒品者關於
        毒品交易之供述，具有相當程度之關連性，而足使一般
        人對施用毒品者關於毒品交易之供述，並無合理之懷疑
        存在，而得確信其為真實，始足當之。又關於毒品施用
        者其所稱向某人購買毒品之供述，必須補強證據佐證，
        係指毒品購買者之供述縱使並無瑕疵，仍須補強證據佐
        證而言，以擔保其供述之真實性。該所謂補強證據，必
        須與施用毒品者關於相關毒品交易之供述，具有相當程
        度之關連性，且足使一般人對於施用毒品者之供述無合
        理之懷疑存在，而得確信其為真實，始足當之，最高法
        院94年度台上字第2033號判決可資參照。經查，證人黃
        美智於警詢時就100 年1 月3 日3 時44分03秒與被告宋
        穎龍間之電話監聽譯文：「Ｂ（即被告宋穎龍）：在睡
        了嗎？」「Ａ（即證人黃美智）：對啊」「起來，我十
        幾分鐘到」「Ｂ：好」雖供稱該通聯是與被告宋穎龍聯
        絡交易毒品之譯文，然亦僅供稱「內容是他打電話給我
        說要來我家，到了我家後他拿安非他命我們一起用」（
        參6868偵卷第25頁），並未供述該次毒品交易之金額、
        重量，而其就附表二編號9 、10所示之時地向被告宋穎
        龍如何購買甲基安非他命，各該次之毒品重量、交易金
        額均於警詢時即已供述明確（參6868偵卷第26頁），是
        以證人黃美智於警詢之上開供述即與其於偵查中之證述
        前後不符。另再參酌證人黃美智與被告宋穎龍就100 年
        1 月3 日3 時44分03秒與被告宋穎龍間有上開電話聯絡
        之前，曾於100 年1 月1 日與被告宋穎龍互發數通簡訊
        ，該等簡訊內容為「龍哥....你有要來新竹嗎？」「有
        」「龍哥....你到底有沒有下來新竹呢？怎麼傳給你都
        不回給我們有點擔心你耶！想要麻煩你可不可以來救我
        們因要五號才有辦法還你錢不好意思因我牙很痛所以才
        又傳訊息去打擾你對不起」（參6868偵卷第39頁），依
        該內容僅能看出證人黃美智在催促被告宋穎龍來新竹並
        希望被告宋穎龍救證人黃美智，即便將該等簡訊與100
        年1 月3 日3 時44分03秒之監聽譯文綜合研判，亦無從
        看出被告宋穎龍於附表二編號8 所示之時地確曾出售0.
        5 公克甲基安非他命予證人黃美智並收取4000元。況證
        人黃美智於100 年1 月1 日之簡訊中表示其須等1月5日
        才有錢，則證人黃美智能否在1 月3 日即給付4000元予
        被告宋穎龍，實大有疑義。足認證人黃美智於偵查中證
        述其於附表二編號8 所示之時地以0.5 公克4000元之價
        格向被告宋穎龍購買甲基安非他命等情，與其警詢所述
        及監聽譯文內容不符，顯有重大之瑕疵，而被告宋穎龍
        又否認其事，則證人黃美智於偵查中證述之真實性在一
        般人之觀念下非無有合理之懷疑存在，依嚴格證明之法
        則，實難憑為認定被告宋穎龍就附表二編號8 所示時地
        有販賣第二級毒品之犯行。故應以證人黃美智於本院審
        理時之證述較為可採，堪認被告宋穎龍上開供承無償轉
        讓甲基安非他命予證人黃美智之犯行，核與事實相符，
        此部分犯行堪以認定。
（三）被告陳懷部分：
      被告陳懷對於附表三編號1 至22所示之販賣甲基安非他
      命犯行，迭於警詢、偵查及準備程序暨審理時均坦承不諱
      （參6729偵卷(三)第105-112 頁、第197-200 頁、第221-22
      2 頁、本院卷二第9-13頁、本院卷第172 頁），核與證人
      張榮昌、林啟斌、王躍勛於警詢、偵查中之陳述、證述情
      節（參6729偵卷(三)第4-6 頁、第26-27 頁、第33 -36頁、
      第63-64 頁、第70-72 頁、第91-92 頁、第214 頁、第21
      6- 217頁）大致相符，並有其所有供販賣甲基安非他命用
      之電子秤1 台、分裝管2 支（藍白色各1 支）、夾鏈袋4
      包、內含0000000000號SIM 卡之行動電話1 支扣案可稽，
      此外，尚有販賣過程買賣雙方通聯之監聽譯文附卷可稽（
      參6729偵卷(三)第9-14頁、第39-47 頁、第76-80 頁），且
      被告陳懷係以每0.5 公克1000元之價格向被告宋穎龍購
      入甲基安非他命，其以如附表三編號1-22所示之價格出售
      ，應有賺取價差，被告陳懷於警詢中亦自承每1 公克之
      甲基安非他命（含袋重0.5 公克）可賺1000元等語（參67
      29偵卷(三)第112 頁），足徵被告陳懷從中牟利之營利意
      圖及事實，應認被告陳懷販賣甲基安非他命牟利之犯行
      堪已認定。
（四）被告吳俊達部分：
      被告吳俊達對於附表四編號1 至7 所示之販賣甲基安非他
      命犯行，迭於警詢、偵查及本院聲押庭調查時、準備程序
      暨審理時均坦承不諱（參6729偵卷(四)第67-70 頁、第114-
      117 頁、第166-168 頁、本院167 聲羈卷第5-7 頁、本院
      卷一第64-66 頁、本院卷二第5-7 頁），核與證人孫偉倫
      、鍾維倫、顏詠彬、鄒睿達於警詢、偵查中之陳述、證述
      情節（參6729偵卷(四)第7-8 頁、第23-24 頁、第27-28 頁
      、第32-33 頁、第39-41 頁、第57-58 頁、第130-133 頁
      、第144 頁、第156 -157頁、第160-161 頁）大致相符，
      並有其所有供販賣甲基安非他命用之電子秤1 台、帳冊1
      本、藥鏟2 支、分裝袋1 包扣案可稽，此外，尚有販賣過
      程買賣雙方通聯之監聽譯文附卷可稽（參6729偵卷(四)第16
      -17 頁、第45-46 頁、第98-99 頁、第163 頁），且被告
      吳俊達於本院調查時自承他人向其購買1000元甲基安非他
      命，其可賺取200 元，若購買500 元甲基安非他命，可賺
      取100 元等語（參本院卷一第66頁），足徵被告吳俊達從
      中牟利之營利意圖及事實，應認被告吳俊達販賣甲基安非
      他命牟利之犯行堪已認定。
（五）被告莊淑琬部分：
      被告莊淑琬就其於附表五編號1 至4、6至17所示之販賣甲
      基安非他命犯行於警詢、偵查及本院審理時均坦承不諱（
      參6968偵卷第125-133 頁、第166-170 頁、本院卷三第17
      7 頁）暨就附表五編號5 所示之販賣海洛因犯行於偵查中
      及本院審理時坦承不諱（參6968偵卷第168 頁、本院卷三
      第177 頁），復據附表五編號5 、14、16所示犯行之共犯
      即被告林建興於警詢、偵查暨本院調查時供述在卷（參69
      68偵卷第184 、188 頁、第230 頁、本院他60卷第31頁）
      ，並經證人曾智健、黃永裕、蔡錦松、莊錡棟於警詢、偵
      查及本院審理時證述情節（參6968偵卷第4-5 頁、第21-2
      2 頁、第28-33 頁、第44-45 頁、第51-52 頁、第68-69
      頁、第76-85 頁、第107-115 頁）大致相符，尚有販賣過
      程買賣雙方通聯之監聽譯文附卷可稽（參6968偵卷第7-8
      頁、第37-39 頁、第55頁、第96-102頁）。且附表五編號
      5 所示之交易過程監聽錄音光碟亦經本院勘驗完畢，製有
      勘驗筆錄附卷可稽（參本院卷三90-93 頁），核與前揭監
      聽譯文相符，又證人黃永裕經警採尿送驗結果呈海洛因之
      代謝物嗎啡陽性反應，而無甲基安非他命陽性反應，此有
      正修科技大學超微量研究科技中心關於證人黃永裕尿液檢
      驗報告、尿液採驗作業管制紀錄各1 份附卷可佐（參本院
      卷一第104-105 頁），核與證人黃永裕於本院證述其僅有
      施用海洛因而未施用甲基安非他命等語相符（參本院卷三
      第20頁），益明證人黃永裕向被告莊淑琬、林建興所購買
      之毒品係海洛因。且被告莊淑琬於警詢中供稱購入1 公克
      甲基安非他命後分裝為5 小包，每小包0.2 公克賣1000元
      ，1 公克可賺2000元等語（參6968偵卷第133 頁），足徵
      被告莊淑琬從中牟利之營利意圖及事實，應認被告莊淑琬
      販賣甲基安非他命牟利之犯行堪已認定。雖證人黃永裕於
      本院證述其不知1000元所購進之海洛因重量多少，只知可
      施打2 次等語（參本院卷三第22頁），而被告林建興於本
      院調查時供稱係0.1 公克，且其海洛因進價為1 錢18000
      元至20000 元（參本院他60卷第31頁），即1 公克海洛因
      進價為4800元至5333元，則其以0.1 公克1 千元之價格出
      售予證人黃永裕，其間顯有賺取價差，足徵被告莊淑琬與
      林建興從中牟利之營利意圖及事實，應認被告莊淑琬販賣
      海洛因牟利之犯行堪已認定。
（六）被告黃美智部分：
      被告黃美智對於附表六編號1 至7 所示之販賣甲基安非他
      命犯行，迭於警詢、偵查及準備程序暨審理時均坦承不諱
      （參6868偵卷第27-33 頁、第66-68 頁、本院卷二第15-1
      8 頁、本院卷三第179 頁），核與證人戴聖均、李建夆、
      張立輝於警詢、偵查中之陳述、證述情節（參6868偵卷第
      5-7 頁、第17-18 頁、第83-87 頁、第97-98 頁、101-10
      4 頁、第115 頁）大致相符，並有販賣過程買賣雙方通聯
      之監聽譯文附卷可稽（參6868偵卷第11頁、第45- 46頁、
      第50-51 頁），且被告黃美智係以每0.5 公克（淨重）30
      00元之價格向被告宋穎龍購入甲基安非他命，其以如附表
      六編號1 至7 所示之價格出售，應有賺取價差，被告黃美
      智於警詢中亦自承其向被告宋穎龍以每小包實重0.5 公克
      之甲基安非他命購入後再出售可賺500 元等語（參6868偵
      卷第32頁），足徵被告黃美智從中牟利之營利意圖及事實
      ，應認被告黃美智販賣甲基安非他命牟利之犯行堪已認定
      。
二、論罪科刑部分：
（一）論罪：
      (1)核被告李健榮就附表一所示4 次犯行，被告宋穎龍就附
        表二編號1 至7 、9 至12所示11次犯行，被告陳懷就
        附表三所示22次犯行，被告吳俊達就附表四所示7 次犯
        行，被告莊淑琬就附表五編號1 至4 、6 至17所示16次
        犯行，被告黃美智就附表六所示7 次犯行，均係犯毒品
        危害防制條第4 條第2 項之販賣第二級毒品罪。其等販
        賣前後持有第二級毒品之行為，為其等販賣行為所吸收
        ，均不另論罪。
      (2)被告莊淑琬就附表五編號5 所示之犯行，係犯毒品危害
        防制條第4 條第1 項之販賣第一級毒品罪。其販賣前後
        持有第一級毒品之行為，為其販賣行為所吸收，不另論
        罪。
      (3)被告宋穎龍就附表二編號8 所示轉讓甲基安非他命予黃
        美智施用部分，按毒品甲基安非他命係毒品危害防制條
        例第2 條第2 項第2 款所規定之第二級毒品，且屬安非
        他命類（Amphetamine -like ）藥品，係經中央衛生主
        管機關依藥事法規定，明令公告禁止使用之禁藥（參見
        行政院衛生署75年7 月11日衛署藥字第597627號函）；
        又按轉讓禁藥之毒品安非他命行為，毒品危害防制條例
        第8 條第2 項及藥事法第83條第1 項均設有處罰規定，
        為法規競合，應依一般法理擇一適用，衡諸上開毒品危
        害防制條例之規定與藥事法之規定，其間雖有特別法及
        普通法之法規競合關係，惟依上開二法規定之法定刑比
        較之，轉讓第二級毒品之數量如未達行政院訂定之加重
        其刑之數量標準即淨重10公克以上者（參見行政院93年
        1 月7 日院臺法字第0930080551號、98年11月20日院臺
        法字第0980073647號等令），上開毒品危害防制條例規
        定之法定刑顯輕於上開藥事法規定之法定刑，如逕依特
        別法優於普通法之原則論以上開毒品危害防制條例規定
        之罪，則量刑上恐有失衡之虞，是於此未達加重其刑標
        準之情形，應依重法優於輕法之原則，論以適用上開藥
        事法規定之罪處斷，較符法理，故核被告宋穎龍此部分
        所為，其轉讓第二級毒品之數量，未達行政院訂定發布
        之上開加重其刑數量標準（即第二級毒品淨重10公克以
        上），無須依法加重其刑，是依上所述，其係犯藥事法
        第83條第1 項之轉讓禁藥罪，其轉讓前持有第二級毒品
        之行為，為其轉讓之行為所吸收，不另論罪。
（二）變更起訴法條：
      公訴意旨略以被告宋穎龍就附表二編號8 所示時地係出售
      0.5 公克甲基安非他命予黃美智並收取4000元，認被告宋
      穎龍就此部分所為涉犯販賣第二級毒品罪嫌云云。但此部
      分並無積極證據足資佐證被告宋穎龍有向證人黃美智收取
      4000元牟利之情形，業如上述，惟因起訴之基本社會事實
      同一，爰依法變更起訴法條為藥事法第83條第1 項轉讓禁
      藥罪。
（三）共犯、數罪併罰：
      被告莊淑琬與被告林建興就附表五編號5 所示之販賣第一
      級毒品罪暨附表五編號14、16所示之販賣第二級毒品罪間
      均有犯意聯絡及行為分擔，為共同正犯。被告李健榮所犯
      4 次販賣第二級毒品罪，被告宋穎龍所犯1 次轉讓禁藥罪
      與11次販賣第二級毒品罪，被告陳懷所犯22次販第二級
      毒品罪，被告吳俊達所犯7 次販賣第二級毒品罪，被告莊
      淑琬所犯1 次販賣第一級毒品罪與16次販賣第二級毒品罪
      ，被告黃美智所犯7 次販賣第二級毒品罪，其各罪間犯意
      各別，行為互殊，應予分論併罰。
（四）刑之加重及減輕：
      (1)被告李健榮、宋穎龍、陳懷、黃美智分別有如事實欄
        一所示之前科，有臺灣高等法院被告前案紀錄表可參，
        被告李健榮、宋穎龍、陳懷、黃美智前受有期徒刑執
        行完畢後，於5 年以內故意再犯本件有期徒刑以上之各
        罪，均為累犯，除毒品危害防制條例第4 條第2 項之最
        高法定刑無期徒刑不得加重外，應依刑法第47條第1 項
        規定加重其刑。
      (2)被告吳俊達雖曾於92年間因強盜案件，經本院少年法庭
        以92年度少訴字第7 號判決判處有期徒刑3 年6 月，並
        經臺灣高等法院暨最高法院分別以93年度少上訴字第79
        號判決及93年度台上字第4484號判決上訴駁回，於97年
        3 月30日縮刑期滿，惟依少年事件處理法第83條之1 第
        1 項之規定，少年受刑之執行完畢3 年後，視為未曾受
        該宣告，亦即被告吳俊達於97年3 月30日執行完畢滿3
        年之100 年3 月30日後，視為未曾受有期徒刑以上之宣
        告，自未構成累犯，起訴書誤載被告吳俊達仍應論以累
        犯並加重其刑，尚有未洽。
      (3)被告李健榮所犯4 次販賣第二級毒品罪、被告宋穎龍所
        犯11次販賣第二級毒品罪，被告陳懷所犯22次販賣第
        二級毒品罪，被告吳俊達所犯7 次販賣第二級毒品罪，
        被告莊淑琬所犯1 次販賣第一級毒品罪、16次販賣第二
        級毒品罪，被告黃美智所犯7 次販賣第二級毒品罪，於
        偵查及審判中均自白犯行，爰均依毒品危害防制條例第
        17條第2 項之規定減輕其刑。被告宋穎龍所犯1 次轉讓
        禁藥犯行，既已適用藥事法處罰，不得再割裂適用毒品
        危害防制條例之規定減刑，附此說明。被告李健榮、宋
        穎龍、陳懷、黃美智有上開之刑之加重、減輕情形，
        應加先後減之。
      (4)被告莊淑琬就附表五編號5 行為所犯之販賣第一級毒品
        罪，揆之法定本刑為死刑或無期徒刑、無期徒刑或7 年
        以上有期徒刑之罪，其係因與被告林建興為男女朋友關
        係，為男友接聽電話，販賣次數僅有1 次，販賣對象僅
        黃永裕1 人，販賣海洛因之重量僅有0.1 公克，販賣所
        得亦僅有1000元，足見其非販賣毒品之大、中盤商，就
        全部犯罪情節觀之，尚非重大惡極，縱依毒品危害防制
        條例第17條第2 項之規定減刑後之最輕法定刑亦為15年
        以上有期徒刑，本院認科以上述經減刑後之最輕法定本
        刑，仍屬過苛，難謂符合罪刑相當性及比例原則，且無
        從與真正長期、大量販毒之惡行區別，是本院衡其犯罪
        情狀，認被告莊淑琬所犯販賣第一級毒品罪之犯罪情狀
        顯堪憫恕，故就附表五編號5 所示犯行，依刑法第59條
        之規定減輕其刑，並遞減之。
（五）被告陳懷、黃美智之辯護人均以被告陳懷、黃美智於
      警詢、偵訊中均已供出上游宋穎龍而破獲本案，應有毒品
      危害防制條例第17條第1 項之減輕或免除其刑之適用云云
      。按犯毒品危害防制條例第四條第一項之運輸第一級毒品
      罪，供出毒品來源，因而查獲其他正犯或共犯者，減輕或
      免除其刑，為同條例第十七條第一項所明定。其所稱「供
      出毒品來源，因而查獲」，係指犯罪行為人供出毒品來源
      之有關資料，諸如前手之姓名、年齡、住居所、或其他足
      資辨別之特徵等，使調查或偵查犯罪之公務員因而對之發
      動調查或偵查並查獲者而言。申言之，犯罪行為人之「供
      出毒品來源」，與調查或偵查犯罪之公務員對之發動調查
      或偵查並進而查獲之間，須具有先後及相當之因果關係，
      非謂其一有自白、指認毒品來源之人，而查獲在後，即得
      依上開規定予以減刑。若犯罪行為人供出毒品來源者之前
      ，調查或偵查犯罪之公務員已有確切之證據，足以合理懷
      疑被告所供販賣毒品來源之人，則嗣後之查獲與其「供出
      毒品來源」間，即欠缺先後及相當之因果關係，尚無前揭
      規定之適用，最高法院100 年度台上字第5904、6331號判
      決可資參照。經訊之證人即本案主要承辦員警吳詮彬證述
      ：在查獲被告黃美智之前，從監聽譯文早已知道被告宋穎
      龍有在販毒，即於100 年7 月6 日借訊在監獄執行之被告
      宋穎龍，對被告宋穎龍製作警詢筆錄時，其已供出有販毒
      給被告黃美智，警方是在同年月15日才拘提到被告黃美智
      ，並非因被告黃美智供出上游才查獲被告宋穎龍；警方亦
      係從被告宋穎龍與被告陳懷間之監聽譯文查知被告宋穎
      龍有販毒給被告陳懷，並非因被告陳懷供述其向被告
      宋穎龍購毒才查獲被告宋穎龍等語（參本院卷二第201-20
      3 頁）。且觀之被告宋穎龍100 年7 月6 日警詢筆錄，被
      告宋穎龍於該次警詢即已針對警方提示之監聽譯文供述有
      販賣甲基安非他命予被告陳懷、黃美智（參6729偵卷(一)
      第1-10頁），而被告陳懷係同年月7 日始為警查獲，被
      告黃美智更係同年月15日才拘提到案，實無從認定係因被
      告陳懷、黃美智於警、偵訊時供出毒品來源係被告宋穎
      龍，因而查獲被告宋穎龍。是被告陳懷、黃美智之辯護
      人上開所辯，自無可採，被告陳懷、黃美智尚無該條項
      規定之適用。
（六）爰審酌被告6 人明知毒品戕害國民健康，對社會所生危害
      匪淺，復明知依法不得非法持有、轉讓、販賣毒品，仍明
      知故犯，助長毒品散布及他人施用毒品，對社會亦生危害
      ，此外並兼衡其上開各罪犯行之動機、目的、方法、持有
      、販賣、轉讓各級毒品之重量、金額、次數、出售對象人
      數及犯後尚能大部分坦承犯行之態度等一切情狀，分別量
      處如主文各項所示之刑，並分別定應執行刑。
（七）沒收：
      (1)按依毒品危害防制條例第19條第1 項：「犯同條例第四
        條至第九條、第十二條、第十三條或第十四條第一項第
        二項之罪者，其供犯罪所用或因犯罪所得之財物均沒收
        之，如全部或一部不能沒收時，追徵其價額或以其財產
        抵償之」，係採義務沒收主義，故販賣毒品所得之金錢
        ，如能認定確係販賣毒品所得之款項，均應宣告沒收，
        不以當場搜獲扣押者為限（最高法院93年度台上字第26
        70號判決意旨參照），是販賣毒品所用之物或所得之金
        錢，無論已否扣案，即應依法沒收。本件被告6 人販賣
        第二級毒品暨被告莊淑琬販賣第一級毒品之所得現金各
        如附表一至六所示，就販賣第一級毒品及第二級毒品所
        得部分應各依毒品危害防制條例第19條第1 項之規定宣
        告沒收，如全部或一部不能沒收時，以其財產抵償之。
        其中就附表五編號5 所示之販賣所得1000元及附表五編
        號14、16所得1000元、2000元，因係被告莊淑琬與被告
        林建興共同為之，仍應依毒品危害防制條例第19條第1
        項之規定宣告連帶沒收，且如全部或一部不能沒收時，
        以被告莊淑琬與被告林建興之財產連帶抵償之。
      (2)被告李健榮為警查獲扣得之甲基安非他命6 包（合計
        毛重31.2公克），係其所有且販賣所剩餘，業據被告李
        健榮供承在卷，僅能於最後一次之販賣毒品罪宣告沒收
        銷燬，不得於各次販賣毒品罪均宣告沒收銷燬，故應依
        毒品危害防制條例第18條第1 項規定，於附表七編號4
        所示被告李健榮最末次販賣甲基安非他命犯行主文項下
        諭知沒收銷燬，至包裝上開甲基安非他命之外包裝袋則
        依毒品危害防制條例第19條第1 項前段規定沒收。被
        告陳懷為警查獲時被扣得甲基安非他命1 包0.31 公
        克係被告陳懷所有供施用甲基安非他命所用，業據被
        告陳懷供承在卷，該毒品既非供被告陳懷販賣毒品
        所用，爰不併予宣告沒收銷燬。
      (3)於被告李健榮居所扣得之分裝匙3 支、電子秤2 個、
        分裝空袋10大包，於被告陳懷居所扣得之電子秤1台
        （黑色、底部型號為908 、100g x0.01g ）、分裝管2
        支（藍白色各1 支）、夾鏈袋4 包，於被告吳俊達居所
        扣得之電子秤1 台（黑色、底部貼有藍色防滑墊）、帳
        冊1 本、藥鏟2 支、分裝袋1 包，均分別係被告李健榮
        、陳懷、吳俊達所有供販甲基安非他命所用之物，業
        據被告李健榮、陳懷、吳俊達供承在卷，應依毒品危
        害防制條例第19條第1 項前段規定沒收。於被告陳懷
        居所扣得之行動電話1 支（內含門號0000000000號SI
        M 卡1 張），雖該門號之SIM 卡非被告陳懷自行申辦
        ，但係其友人贈予被告陳懷使用，係由其自行儲值之
        易付卡，業據被告陳懷供承在卷，顯見該門號SIM 卡
        乃係被告陳懷支配所有，且前開行動電話門號乃係被
        告陳懷與毒品買受人張榮昌、林啟斌、王躍勛聯絡所
        用之物，有監聽譯文在卷可稽，足見該行動電話門號SI
        M 卡亦為被告陳懷供犯附表三所示之罪所用之物，爰
        依毒品危害防制條例第19條第1 項前段規定，於附表九
        所示之各主文項下諭知沒收。被告莊淑琬、林建興與
        購毒者聯絡使用之0000000000號SIM 卡係被告莊淑琬所
        申辦，此有遠傳資料查詢在卷可證（參1891他卷第193
        頁），該門號係被告莊淑琬與毒品買受人曾智健、黃永
        裕、蔡錦松、莊錡棟聯絡交易毒品所用之物，有監聽譯
        文在卷可稽，足見該行動電話門號SIM 卡亦為被告莊淑
        琬供犯附表五編號1 至17所示之罪所用之物，爰依毒品
        危害防制條例第19條第1 項前段規定，於附表十一編號
        1 至17所示之各主文項下諭知沒收或連帶沒收，如全部
        或一部不能沒收時，應追徵或連帶追徵其價額。於被
        告李健榮居所扣得之三星牌行動電話1 支（內含門號00
        00000000號SIM 卡1 張），該行動電話空機係被告李健
        榮所有，但該SIM 非被告李健榮申辦，係他人交予被告
        李健榮儲值使用之易付卡，非供被告李健榮與他人聯絡
        交易販毒所用，被告李健榮自承乃係使用0000000000、
        0000000000、0000000000、0000000000、0000000000、
        0000000000門號與購毒者聯絡交易毒品事宜，但均非被
        告李健榮名義申辦，均係他人交付而由被告李健榮儲值
        之易付卡，亦據被告李健榮供承在卷，且參酌卷附監聽
        被告吳俊達與購毒者宋穎龍、黃繪娟電話聯絡毒品交易
        之監聽譯文，被告李健榮係以0000000000、0000000000
        、0000000000、0000000000門號聯絡交易毒品事宜，而
        非以扣案之行動電話（含門號0000000000號SIM 卡）聯
        絡交易毒品事宜，且無證據證明該行動電話或門號係供
        被告李健榮用以販賣毒品，爰就該行動電話含00000000
        00號SIM 卡不予宣告沒收。至於0000000000、00000000
        00、0000000000、0000000000門號SIM 卡，因被告李健
        榮享有獨立支配權，則依毒品危害防制條例第19條第1
        項前段規定，於附表七所示各主文項下諭知沒收，如全
        部或一部不能沒收時，應追徵其價額。於被告吳俊達
        居所扣得行動電話1 支（含門號0000000000號SIM 卡1
        張），該門號雖係被告吳俊達申辦，但非供其販賣毒品
        所用，業據被告吳俊達供承在卷，且參酌卷附監聽被告
        吳俊達與購毒者孫偉倫、鍾維倫、顏詠彬、鄒睿達電話
        聯絡毒品交易之監聽譯文，被告吳俊達係以0000000000
        門號聯絡交易毒品事宜，而非以扣案之行動電話（含門
        號0000000000號SIM 卡）聯絡交易毒品事宜，且無證據
        證明該行動電話或門號係供被告吳俊達用以販賣毒品，
        爰就該行動電話含0000000000號SIM 卡不予宣告沒收。
        另未扣案之0000000000門號係被告吳俊達向統一超商購
        買之易付卡，為警查獲時由被告吳俊達放在友人住處，
        現仍在友人住處，業據被告被告吳俊達供承在卷，爰就
        該未扣案之0000000000門號SIM 卡1 張依毒品危害防制
        條例第19條第1 項前段規定，於附表十所示之各主文項
        下諭知沒收，如全部或一部不能沒收時，追徵其價額。
        被告宋穎龍係以0000000000、0000000000、00000000
        00、0000000000、0000000000門號與購毒者聯絡交易毒
        品事宜，雖該等門號SIM 卡非被告宋穎龍申辦，然均係
        被告宋穎龍上網購得且自行儲值之易付卡，亦據被告宋
        穎龍供承在卷，因被告被宋穎龍享有獨立支配權，則依
        毒品危害防制條例第19條第1 項前段規定，於附表八編
        號1 至7 、9 至12所示各主文項下諭知沒收，如全部或
        一部不能沒收時，應追徵其價額。被告黃美智係以其
        所申辦之0000000000號SIM 卡係被告黃美智所申辦，此
        有遠傳資料查詢在卷可證（參1891他卷第194 頁），該
        門號係被告黃美智與毒品買受人戴聖均、李建夆、張立
        輝聯絡交易毒品所用之物，有監聽譯文在卷可稽，足見
        該行動電話門號SIM 卡亦為被告黃美智供犯附表六所示
        之罪所用之物，爰依毒品危害防制條例第19條第1 項前
        段規定，於附表十二所示之各主文項下諭知沒收，如全
        部或一部不能沒收時，應追徵其價額。於被告李健榮
        居所扣得之現金109500元，被告李健榮辯稱該款項係其
        妻何品綺所交付欲繳納汽車稅金之款項，非販毒所得財
        物等語，證人即被告李健榮之妻何品綺於審理時證述因
        其所駕駛之1217-B8 號自小客車積欠之稅金及罰單錢共
        計8 萬餘元，故於100 年7 月初即交付10萬餘元給被告
        繳納上開欠稅及罰單錢等語（參本院卷二第126 頁），
        經本院向交通部公路總局新竹區監理所新竹市監理站查
        詢結果，1217-B8 號自小客車尚積欠汽車燃料使用費32
        67元、汽車使用牌照稅5562元、違規罰鍰67100 元，此
        有交通部公路總局新竹區監理所新竹市監理站100 年11
        月7 日竹監新字第1000011854號函暨檢附之車籍查詢單
        在卷可證（參本院卷二第218-219 頁），上開自小客車
        積欠之稅、費及罰鍰共計75929 元，與證人何品綺前揭
        證述之金額大致相近，堪認其證述尚非無據，要難認定
        扣案之109500元係被告李健榮販賣毒品所得財物，爰不
        併予宣告沒收。至被告李健榮販賣第二級毒品所得財物
        23000 元依法應沒收之，其執行方法則由檢察官定之。
        於被告李健榮居所扣得之吸食器3 組，於被告陳懷
        居所扣得之吸食器2 組，於被告吳俊達居所扣得之吸食
        器1 組及玻璃球3 個，分別係被告李健榮、陳懷、吳
        俊達所有供彼等施用甲基安非他命所用之物，業據被告
        李健榮、陳懷、吳俊達供承在卷，上開物品既非供被
        告李健榮、陳懷、吳俊達販賣毒品所用，爰不併予宣
        告沒收。
乙、無罪部分：
一、公訴意旨略以：
（一）被告李健榮於99年11月30日、12月5 日、12月14日、12月
      17日、100 年2 月1 日在桃園縣平鎮市戴世崗住處，分別
      以1 萬元、1 萬元、5 千元、5 千元、不詳金額之價格販
      賣各半錢、半錢、4 分之1 錢、4 分之1 錢、少許之海洛
      因共計5 次予戴世崗，因認被告李健榮此部分涉有毒品危
      害防制條例第4 條第1 項之販賣第一級毒品罪嫌云云。
（二）被告莊淑琬於附表五編號18所示之時間地點販賣1 包1 千
      元之海洛因予黃永裕，因認被告莊淑琬此部分涉有毒品危
      害防制條例第4 條第1 項之販賣第一級毒品罪嫌云云。
二、公訴意旨認被告李健榮、莊淑琬此部分涉有販賣第一級毒品
    罪嫌，無非係以證人戴世崗、黃永裕於警詢、偵查中之證述
    及監聽譯文為主要依據。訊之被告李健榮、莊淑琬雖均坦承
    於上開時間有與證人戴世崗、黃永裕電話聯絡，惟堅決否認
    有何販賣海洛因犯行，被告李健榮辯稱：電話中談論內容並
    非海洛因，其中有3 次是與戴世崗交易甲基安非他命等語；
    被告莊淑琬辯稱：並不知黃永裕在電話中說什麼，根本未交
    易成功等語。
三、按毒品危害防制條例第十七條第一項規定，犯同條例第四條
    至第八條、第十條或第十一條之罪，供出毒品來源，因而查
    獲其他正犯或共犯者，減輕或免除其刑。則施用毒品之人如
    供出毒品之來源，有可能因而獲邀減輕或免除其刑之寬典，
    故其陳述須無瑕疵可指外，且為擔保持有或施用毒品者所稱
    其所買受毒品指證之真實性，尤應有足以令人確信其陳述為
    真實之補強證據，始能資為論罪之依據。因而，事實審法院
    必須調查其他證據以為補強，使其證明力達於一般人均不致
    有所懷疑而得確信其為真實之程度，始得據為對他人不利之
    認定。而關於毒品施用者其所稱向某人購買毒品之供述，必
    須補強證據佐證，係指毒品購買者之供述縱使並無瑕疵，仍
    須補強證據佐證，以擔保其供述之真實性，該所謂補強證據
    ，必須與施用毒品者關於相關毒品交易之供述，具有相當程
    度之關連性，且足使一般人對於施用毒品者之供述無合理之
    懷疑存在，而得確信其為真實，始足當之。至於購買毒品者
    先後陳述次數之多寡、內容是否一致，均非足以擔保其關於
    毒品來源陳述真實性之補強證據，故不能據為關於毒品來源
    之陳述是否與事實相符之判斷依據，最高法院100 年度台上
    字第5069、5645、5746號判決可資參照。經查：
（一）證人戴世崗於警、偵訊中固證述於上開時地有與被告李健
      榮通話並購買海洛因等語（參6729偵卷(一)第124-129 頁、
      第148-152 頁），惟其於本院審理時證述：其未向被告李
      健榮購買海洛因，而係購買安非他命，監聽譯文內容係談
      論買安非他命事宜，警偵訊所述向被告李健榮購買海洛因
      不實在等語（參本院卷二第112-115 頁、第118-120 頁）
      ，是證人戴世崗之證述已前後不一。且證人戴世崗於警詢
      中陳稱其與被告李健榮交易海洛因均係一手交錢一手交貨
      方式完成交易（參6729偵卷(一)第125-127 頁），惟其於偵
      查中卻證述除前2 次交易有給予被告李健榮款項，且第1
      次交易尚欠2 千元外，其餘3 次交易均未給予金錢（參67
      29偵卷(一)第148-151 頁），又依證人戴世崗於警、偵訊所
      述其向被告李健榮購買海洛因之價格為1 錢2 萬元、半錢
      1 萬元，則縱證人戴世崗於偵查中所述積欠被告李健榮3
      次（2 次4 分之1 錢海洛因各5 千元、少許海洛因）價款
      ，充其量證人戴世崗僅積欠被告李健榮1 萬餘元之價款，
      惟證人戴世崗於偵查中竟證稱其尚積欠7 、8 萬元之海洛
      因錢未給被告李健榮（參6729偵卷(一)第152 頁），益徵證
      人戴世崗於警偵訊之證述顯有瑕疵。另參以公訴人所指被
      告李健榮與證人戴世崗就上開5 次交易之監聽譯文內容，
      僅見證人戴世崗向被告李健榮稱「要來吃早餐」「過來吃
      薑母鴨」「要不要來吃東西」「有空過來吃飯」「過來吃
      晚餐」「來吃晚飯」「過來吃飯」「煮火鍋」「過來吃飯
      」「幫我修電話」，被告李健榮均回答「好」（參6729偵
      卷(一)第133-136 頁），依該通話內容實難認定雙方電話聯
      絡交易之毒品係海洛因。是以在證人戴世崗之證述有前後
      不一且警偵訊內容互有矛盾之瑕疵下，上開監聽譯文又無
      從認定雙方聯絡交易之毒品確係海洛因，參照前揭說明，
      要難遽認被告李健榮確於公訴人所指之時地販賣5 次海洛
      因予證人戴世崗，既不能證明被告李健榮有販賣海洛因予
      證人戴世崗之犯行，自應就此部分為無罪之諭知。至被告
      李健榮於本院調查時自承上開監聽譯文有部分係聯絡交易
      甲基安非他命，核與證人戴世崗於本院之證述相符，然此
      部分未經起訴，自不在本院審理範圍內，應由檢察官另行
      偵查。
（二）證人黃永裕固於警、偵訊及本院審理時均證稱確有於附表
      五編號18所示之時地向被告莊淑琬購買海洛因（參6968偵
      卷第51、68頁、本院卷三第21-22 頁），其先後證述內容
      雖屬一致，然參照前揭說明，仍應有補強證據擔保其上開
      證述之真實性。經本院勘驗被告莊淑琬與證人黃永裕於10
      0 年2 月7 日14時53分30秒之監聽譯文，雙方通話內容如
      下：A （受監聽對象即莊淑琬）B （黃永裕）
      A（莊淑琬）：喂
      B（黃永裕）：喂
      A（莊淑琬）：誰?
      B（黃永裕）：我那個昨天有沒有?去找你那個
      A（莊淑琬）：誰啊?
      B（黃永裕）：就是騎...開白色車子有沒有?
      A（莊淑琬）：喔
      B（黃永裕）：嘿.我是他朋友啦,他給我電話
      A（莊淑琬）：喔,是喔
      B（黃永裕）：啊你..你現在方便嗎?
      A（莊淑琬）：你過來這裡說好不好?
      B（黃永裕）：蛤?
      A（莊淑琬）：你過來這裡講好不好?
      B（黃永裕）：過去那邊再講?
      A（莊淑琬）：對啊
      B（黃永裕）：沒有啊,我是確定說你那個...你可以的話我
                   才過去啊,因為我家住在青草湖這邊
      A（莊淑琬）：是喔
      B（黃永裕）：嘿啊
      A（莊淑琬）：你要去湯姆熊打檯子喔?
      B（黃永裕）：喔..恩...湯姆熊怎樣?
      A（莊淑琬）：你要去湯姆熊打檯子是嗎?
      B（黃永裕）：對啊
      A（莊淑琬）：恩
      B（黃永裕）：恩,那我問你喔
      A（莊淑琬）：恩
      B（黃永裕）：恩...恩...我不要昨天那種可以嗎?
      A（莊淑琬）：你不要昨天那種?
      B（黃永裕）：我要玩別種遊戲可以嗎?
      依上開雙方通話內容顯示，在被告莊淑琬確認證人黃永裕
      之身分及要去湯姆熊打檯子，證人黃永裕告知要玩別種遊
      戲後，雙方通話即告終止，且當日亦未再有任何電話聯絡
      ，此有監聽譯文在卷可證（參6968偵卷第55頁），由該通
      話內容實無從看出被告莊淑琬已與證人黃永裕就毒品交易
      之種類已達成協議，更無其他監聽譯文佐證被告莊淑琬於
      與證人黃永裕於上開通話完畢後即趕赴湯姆熊與證人黃永
      裕會面交易海洛因。反觀被告莊淑琬、林建興於100 年2
      月14日（即附表五編號5 所示）與證人黃永裕之4 通監聽
      譯文，雙方除談論交易毒品種類、金額外，更約定多久時
      間到達約定地點，且證人黃永裕到達後尚電話告知對方已
      到（參6968偵卷第55頁）。是以單憑100 年2 月7 日1 通
      雙方似未達成協議之監聽譯文，實難據以擔保證人黃永裕
      證述雙方於100 年2 月7 日之海洛因買賣已完成一節為真
      實而可採。既不能證明被告莊淑琬有於附表五編號18所示
      之時地有販賣海洛因予證人黃永裕之犯行，自應就此部分
      為無罪之諭知。
據上論斷，應依刑事訴訟法第299 條第1 項前段、第300 條、第
301 條第1 項前段，毒品危害防制條例第4 條第1 項、第2 項、
第17條第2 項、第18條第1 項前段、第19條第1 項，藥事法第83
條第1 項，刑法第11條、第28條、第47條第1 項、第59條、第51
條第5 款，判決如主文。
本案經檢察官趙佳儀到庭執行職務。
中    華    民    國   100    年    12    月    9     日
                  刑事第二庭    審判長法  官  賴淑敏
                                      法  官  楊數盈
                                      法  官  毛松廷
以上正本證明與原本無異。
如不服本判決應於收受判決後10日內向本院提出上訴書狀，並應
敘述具體理由。其未敘述上訴理由者，應於上訴期間屆滿後20日
內向本院補提理由書(均須按他造當事人之人數附繕本)「切勿逕
送上級法院」。
中    華    民    國   100    年    12    月    12    日
                                      書記官  劉亭筠
附錄法條：
毒品危害防制條例第4條第1項、第2項
製造、運輸、販賣第一級毒品者，處死刑或無期徒刑；處無期徒
刑者，得併科新臺幣 2 千萬元以下罰金。
製造、運輸、販賣第二級毒品者，處無期徒刑或 7 年以上有期
徒刑，得併科新臺幣 1 千萬元以下罰金。
藥事法第83條第1項藥事法第83條
明知為偽藥或禁藥，而販賣、供應、調劑、運送、寄藏、牙保、
轉讓或意圖販賣而陳列者，處 7 年以下有期徒刑，得併科新臺
幣 5 百萬元以下罰金。
附表一：李健榮部分
┌──┬──────┬───────┬──────┬────┬─────┐
│編號│ 交易時間   │   交易地點   │  交易對象  │交易金額│毒品種類及│
│    │            │              │  聯絡電話  │        │數量      │
├──┼──────┼───────┼──────┼────┼─────┤
│ 1. │99年10月7日 │新竹縣湖口交流│  宋穎龍    │5000元  │甲基安非他│
│    │            │道附近之7-11便│李0000000000│        │命4 公克（│
│    │            │利超商        │宋0000000000│        │不含袋）  │
├──┼──────┼───────┼──────┼────┼─────┤
│ 2. │99年11月8日 │新竹市○○路全│  宋穎龍    │5000元  │甲基安非他│
│    │            │國電子新竹經國│李0000000000│        │4 公克（不│
│    │            │店            │宋0000000000│        │含袋）    │
├──┼──────┼───────┼──────┼────┼─────┤
│ 3. │100 年3 月20│新竹市○○路全│  黃繪娟    │8000元  │甲基安非他│
│    │日          │國電子新竹經國│李0000000000│        │命4 公克（│
│    │            │店            │黃0000000000│        │不含袋）  │
├──┼──────┼───────┼──────┼────┼─────┤
│ 4. │100 年4 月21│新竹市○○路  │  黃繪娟    │5000元  │甲基安非他│
│    │日          │              │李0000000000│        │命4 公克（│
│    │            │              │黃0000000000│        │不含袋）  │
└──┴──────┴───────┴──────┴────┴─────┘
附表二：宋穎龍部分
┌──┬──────┬───────┬──────┬────┬─────┐
│編號│ 交易時間   │   交易地點   │  交易對象  │交易金額│毒品種類及│
│    │            │              │  聯絡電話  │        │數量      │
├──┼──────┼───────┼──────┼────┼─────┤
│ 1. │99年10月6日 │新竹市○○路30│  陳懷    │3000元  │甲基安非他│
│    │            │9 巷9 弄17號陳│宋0000000000│        │命3 包共計│
│    │            │懷住處      │陳0000000000│        │1.5 公克（│
│    │            │              │            │        │每包含袋0.│
│    │            │              │            │        │5 公克）  │
├──┼──────┼───────┼──────┼────┼─────┤
│ 2. │99年10月11日│新竹市○○路30│  陳懷    │4000元  │甲基安非他│
│    │            │9 巷9 弄17號陳│宋0000000000│        │命4 包共計│
│    │            │懷住處      │陳0000000000│        │2 公克（每│
│    │            │              │            │        │包含袋0.5 │
│    │            │              │            │        │公克）    │
├──┼──────┼───────┼──────┼────┼─────┤
│ 3. │99年10月15日│新竹市○○路30│  陳懷    │6500元  │甲基安非他│
│    │            │9 巷9 弄17號陳│宋0000000000│陳懷匯│命4 包共計│
│    │            │懷住處      │陳0000000000│款至宋穎│2 公克（每│
│    │            │              │            │龍帳戶  │包含袋0.5 │
│    │            │              │            │        │公克）    │
├──┼──────┼───────┼──────┼────┼─────┤
│ 4. │99年10月16日│新竹市○○路30│  陳懷    │4000元  │甲基安非他│
│    │            │9 巷9 弄17號陳│宋0000000000│        │命4 包共計│
│    │            │懷住處      │陳0000000000│        │2 公克（每│
│    │            │              │            │        │包含袋0.5 │
│    │            │              │            │        │公克）    │
├──┼──────┼───────┼──────┼────┼─────┤
│ 5. │99年12月26日│新竹市○○路水│  吳俊達    │1000元  │甲基安非他│
│    │            │果攤          │宋0000000000│        │命1 包含袋│
│    │            │              │吳0000000000│        │0.5 公克  │
├──┼──────┼───────┼──────┼────┼─────┤
│ 6. │100 年1 月18│新竹市區      │  吳俊達    │1000元  │甲基安非他│
│    │日          │              │宋0000000000│        │命1 包含袋│
│    │            │              │吳0000000000│        │0.5 公克  │
├──┼──────┼───────┼──────┼────┼─────┤
│ 7. │100 年1 月10│新竹市○○○街│  莊淑琬    │4000元  │甲基安非他│
│    │日          │前往新豐鄉之路│宋0000000000│        │命1 包不含│
│    │            │上            │莊0000000000│        │袋1 公克  │
├──┼──────┼───────┼──────┼────┼─────┤
│ 8. │100 年1 月3 │新竹縣竹北市麻│  黃美智    │免費    │甲基安非他│
│    │日          │園黃美智住處  │宋0000000000│        │命0.2 公克│
│    │            │              │黃0000000000│        │          │
├──┼──────┼───────┼──────┼────┼─────┤
│ 9. │100 年1 月8 │新竹縣竹北市麻│  黃美智    │3000元  │甲基安非他│
│    │日          │園黃美智住處  │宋0000000000│        │命不含袋0.│
│    │            │              │黃0000000000│        │5 公克    │
├──┼──────┼───────┼──────┼────┼─────┤
│10. │100 年1 月9 │新竹縣竹北市麻│  黃美智    │3000元  │甲基安非他│
│    │日          │園黃美智住處  │宋0000000000│        │命不含袋0.│
│    │            │              │黃0000000000│        │5公克     │
├──┼──────┼───────┼──────┼────┼─────┤
│11. │99年12月4日 │新竹市○道○路│ 許傳艷     │3000元  │甲基安非他│
│    │            │全家便利超商  │宋0000000000│        │命1公克   │
│    │            │              │宋0000000000│        │          │
│    │            │              │許0000000000│        │          │
├──┼──────┼───────┼──────┼────┼─────┤
│12. │99年12月6日 │新竹市○○路大│ 許傳艷     │3000元  │甲基安非他│
│    │            │遠百          │宋0000000000│        │命1公克   │
│    │            │              │宋0000000000│        │          │
│    │            │              │許0000000000│        │          │
└──┴──────┴───────┴──────┴────┴─────┘
附表三：陳懷部分
┌──┬──────┬───────┬──────┬────┬─────┐
│編號│ 交易時間   │   交易地點   │  交易對象  │交易金額│毒品種類及│
│    │            │              │  聯絡電話  │        │數量      │
├──┼──────┼───────┼──────┼────┼─────┤
│ 1. │99年9 月30日│新竹市○○路7-│  張榮昌    │2000元  │甲基安非他│
│    │            │11便利超商    │陳0000000000│        │命不含袋0.│
│    │            │              │張0000000000│        │4 公克    │
├──┼──────┼───────┼──────┼────┼─────┤
│ 2. │99年10月12日│新竹市○○路7-│  張榮昌    │4000元  │甲基安非他│
│    │            │11便利超商    │陳0000000000│        │命不含袋0.│
│    │            │              │張0000000000│        │8 公克    │
├──┼──────┼───────┼──────┼────┼─────┤
│ 3. │99年11月15日│新竹市○○路7-│  張榮昌    │2000元  │甲基安非他│
│    │            │11便利超商    │陳0000000000│        │命不含袋0.│
│    │            │              │張0000000000│        │5 公克    │
├──┼──────┼───────┼──────┼────┼─────┤
│ 4. │99年12月4 日│新竹市○○路7-│  張榮昌    │3000元  │甲基安非他│
│    │            │11便利超商    │陳0000000000│        │命不含袋0.│
│    │            │              │張0000000000│        │6 公克    │
├──┼──────┼───────┼──────┼────┼─────┤
│ 5. │100 年1月6日│新竹市○○路7-│  張榮昌    │2000元  │甲基安非他│
│    │            │11便利超商    │陳0000000000│        │命不含袋0.│
│    │            │              │張0000000000│        │5 公克    │
├──┼──────┼───────┼──────┼────┼─────┤
│ 6. │100 年1 月31│新竹市○○路7-│  張榮昌    │3000元  │甲基安非他│
│    │日          │11便利超商    │陳0000000000│        │命不含袋0.│
│    │            │              │張0000000000│        │6 公克    │
├──┼──────┼───────┼──────┼────┼─────┤
│ 7. │99年10月10日│新竹市○○路與│  林啟斌    │1000元  │甲基安非他│
│    │            │民生路口附近之│陳0000000000│        │命不含袋0.│
│    │            │陳懷中央路住│林0000000000│        │2 公克    │
│    │            │處            │            │        │          │
├──┼──────┼───────┼──────┼────┼─────┤
│ 8. │99年10月31日│新竹市○○路與│  林啟斌    │1000元  │甲基安非他│
│    │            │民生路口附近之│陳0000000000│        │命不含袋0.│
│    │            │陳懷中央路住│林0000000000│        │2 公克    │
│    │            │處            │            │        │          │
├──┼──────┼───────┼──────┼────┼─────┤
│ 9. │99年11月7 日│新竹市○○路與│  林啟斌    │1000元  │甲基安非他│
│    │            │民生路口附近之│陳0000000000│        │命不含袋0.│
│    │            │陳懷中央路住│林0000000000│        │2 公克    │
│    │            │處            │            │        │          │
├──┼──────┼───────┼──────┼────┼─────┤
│10. │99年11月18日│新竹市○○路與│  林啟斌    │1000元  │甲基安非他│
│    │            │民生路口附近之│陳0000000000│        │命不含袋0.│
│    │            │陳懷中央路住│林0000000000│        │2 公克    │
│    │            │處            │            │        │          │
├──┼──────┼───────┼──────┼────┼─────┤
│11. │100 年1 月5 │新竹市○○路與│  林啟斌    │1000元  │甲基安非他│
│    │日          │民生路口附近之│陳0000000000│        │命不含袋0.│
│    │            │陳懷中央路住│林0000000000│        │2 公克    │
│    │            │處            │            │        │          │
├──┼──────┼───────┼──────┼────┼─────┤
│12. │100 年1月10 │新竹市○○路與│  林啟斌    │1000元  │甲基安非他│
│    │日          │民生路口附近之│陳0000000000│        │命不含袋0.│
│    │            │陳懷中央路住│林0000000000│        │2 公克    │
│    │            │處            │            │        │          │
├──┼──────┼───────┼──────┼────┼─────┤
│13. │100 年2 月2 │新竹市○○路與│  林啟斌    │1000元  │甲基安非他│
│    │日          │民生路口附近之│陳0000000000│        │命不含袋0.│
│    │            │陳懷中央路住│林0000000000│        │2 公克    │
│    │            │處            │            │        │          │
├──┼──────┼───────┼──────┼────┼─────┤
│14. │100 年3 月21│新竹市○○路與│  林啟斌    │1000元  │甲基安非他│
│    │日          │民生路口附近之│陳0000000000│        │命不含袋0.│
│    │            │陳懷中央路住│林0000000000│        │2 公克    │
│    │            │處            │            │        │          │
├──┼──────┼───────┼──────┼────┼─────┤
│15. │100 年6 月9 │新竹市○○路與│  林啟斌    │1000元  │甲基安非他│
│    │日          │民生路口附近之│陳0000000000│        │命不含袋0.│
│    │            │陳懷中央路住│林0000000000│        │2 公克    │
│    │            │處            │            │        │          │
├──┼──────┼───────┼──────┼────┼─────┤
│16. │99年10月19日│新竹市○○路與│  王躍勛    │2000元  │甲基安非他│
│    │            │民生路口附近之│陳0000000000│        │命2 包共0.│
│    │            │陳懷中央路住│王0000000000│        │4 公克（每│
│    │            │處            │            │        │包不含袋0.│
│    │            │              │            │        │2公克     │
├──┼──────┼───────┼──────┼────┼─────┤
│17. │99年11月16日│新竹市○○路與│  王躍勛    │1000元  │甲基安非他│
│    │            │民生路口附近之│陳0000000000│        │命1 包不含│
│    │            │陳懷中央路住│王0000000000│        │袋0.2 公克│
│    │            │處            │            │        │          │
├──┼──────┼───────┼──────┼────┼─────┤
│18. │100 年1 月17│新竹市○○路與│  王躍勛    │2500元  │甲基安非他│
│    │日          │民生路口附近之│陳0000000000│        │命1 包不含│
│    │            │陳懷中央路住│王0000000000│        │袋0.5 公克│
│    │            │處            │            │        │          │
├──┼──────┼───────┼──────┼────┼─────┤
│19. │100 年1 月27│新竹市○○路與│  王躍勛    │2000元  │甲基安非他│
│    │日          │民生路口附近之│陳0000000000│        │命1 包不含│
│    │            │陳懷中央路住│王0000000000│        │袋0.5 公克│
│    │            │處            │            │        │          │
├──┼──────┼───────┼──────┼────┼─────┤
│20. │100 年4 月7 │新竹市○○路與│  王躍勛    │3500元  │甲基安非他│
│    │日          │民生路口附近之│陳0000000000│        │命1 包不含│
│    │            │陳懷中央路住│王0000000000│        │袋1 公克  │
│    │            │處            │            │        │          │
├──┼──────┼───────┼──────┼────┼─────┤
│21. │100 年4 月27│新竹市○○路與│  王躍勛    │1000元  │甲基安非他│
│    │日          │民生路口附近之│陳0000000000│        │命1 包不含│
│    │            │陳懷中央路住│王0000000000│        │袋0.2 公克│
│    │            │處            │            │        │          │
├──┼──────┼───────┼──────┼────┼─────┤
│22. │100 年6 月7 │新竹市○○街87│  王躍勛    │2000元  │甲基安非他│
│    │日          │巷巷口        │陳0000000000│        │命1 包不含│
│    │            │              │王0000000000│        │袋0.5公克 │
└──┴──────┴───────┴──────┴────┴─────┘
附表四：吳俊達部分
┌──┬──────┬───────┬──────┬────┬─────┐
│編號│ 交易時間   │   交易地點   │  交易對象  │交易金額│毒品種類及│
│    │            │              │  聯絡電話  │        │數量      │
├──┼──────┼───────┼──────┼────┼─────┤
│ 1. │100 年1 月4 │新竹市區      │  孫偉倫    │500元   │甲基安非他│
│    │日          │              │吳0000000000│        │命不含袋0.│
│    │            │              │孫0000000000│        │1 公克    │
├──┼──────┼───────┼──────┼────┼─────┤
│ 2. │100 年6 月2 │新竹市○○路新│  孫偉倫    │1000元  │甲基安非他│
│    │日          │竹高工門口    │吳0000000000│        │命不含袋0.│
│    │            │              │孫0000000000│        │2 公克    │
├──┼──────┼───────┼──────┼────┼─────┤
│ 3. │100 年6 月5 │新竹市○○路新│  孫偉倫    │1000元  │甲基安非他│
│    │日          │竹高工旁巷內吳│吳0000000000│        │命不含袋0.│
│    │            │俊達租屋處    │孫0000000000│        │2 公克    │
├──┼──────┼───────┼──────┼────┼─────┤
│ 4. │100 年2 月15│新竹縣新埔鎮鍾│  鍾維倫    │1000元  │甲基安非他│
│    │日          │維倫住處      │吳0000000000│        │命不含袋0.│
│    │            │              │鍾0000000000│        │2 公克    │
├──┼──────┼───────┼──────┼────┼─────┤
│ 5. │100 年5 月30│新竹市○○路新│  顏詠彬    │1000元  │甲基安非他│
│    │日          │竹高工旁巷內吳│吳0000000000│        │命不含袋0.│
│    │            │俊達租屋處    │顏0000000000│        │2 公克    │
├──┼──────┼───────┼──────┼────┼─────┤
│ 6. │100 年2 月5 │新竹市區      │  鄒睿達    │1000元  │甲基安非他│
│    │日          │              │吳0000000000│        │命不含袋0.│
│    │            │              │鄒0000000000│        │2 公克    │
├──┼──────┼───────┼──────┼────┼─────┤
│ 7. │100 年6 月5 │新竹市○○路磐│  鄒睿達    │1000元  │甲基安非他│
│    │日          │石中學附近    │吳0000000000│        │命不含袋0.│
│    │            │              │鄒0000000000│        │2 公克    │
└──┴──────┴───────┴──────┴────┴─────┘
附表五：莊淑琬部分（其中編號5、14、16係與林建興共同販賣）
┌──┬──────┬───────┬──────┬────┬─────┐
│編號│ 交易時間   │   交易地點   │  交易對象  │交易金額│毒品種類及│
│    │            │              │  聯絡電話  │        │數量      │
├──┼──────┼───────┼──────┼────┼─────┤
│ 1. │99年12月31日│新竹市○○路某│  曾智健    │1000元  │甲基安非他│
│    │            │處            │莊0000000000│        │命含袋0. 4│
│    │            │              │曾0000000000│        │公克      │
├──┼──────┼───────┼──────┼────┼─────┤
│ 2. │100 年1 月1 │新竹市○○路與│  曾智健    │1000元  │甲基安非他│
│    │日          │牛埔路口全國電│莊0000000000│        │命含袋0. 4│
│    │            │子新竹牛埔店前│曾0000000000│        │公克      │
├──┼──────┼───────┼──────┼────┼─────┤
│ 3. │100 年1 月2 │新竹市國軍醫院│  曾智健    │1000元  │甲基安非他│
│    │日          │              │莊0000000000│        │命含袋0. 4│
│    │            │              │曾0000000000│        │公克      │
├──┼──────┼───────┼──────┼────┼─────┤
│ 4. │100 年1 月12│新竹市光華國中│  曾智健    │1000元  │甲基安非他│
│    │日          │前            │莊0000000000│        │命含袋0. 4│
│    │            │              │曾0000000000│        │公克      │
├──┼──────┼───────┼──────┼────┼─────┤
│ 5. │100 年2 月14│新竹市○○街莊│  黃永裕    │1000元  │海洛因0.1 │
│    │日          │淑琬住處      │莊0000000000│        │公克（林建│
│    │            │              │林0000000000│        │興出面交貨│
│    │            │              │黃0000000000│        │）        │
├──┼──────┼───────┼──────┼────┼─────┤
│ 6. │100 年1 月7 │新竹市南門醫院│  蔡錦松    │1000元  │甲基安非他│
│    │日          │              │莊0000000000│        │命0. 2公克│
│    │            │              │蔡0000000000│        │          │
├──┼──────┼───────┼──────┼────┼─────┤
│ 7. │100 年2 月13│新竹市○○路中│  蔡錦松    │1000元  │甲基安非他│
│    │日          │華路口之7-11便│莊0000000000│        │命0. 2公克│
│    │            │利超商        │蔡0000000000│        │          │
├──┼──────┼───────┼──────┼────┼─────┤
│ 8. │100 年4 月4 │新竹市建功國小│  蔡錦松    │2000元  │甲基安非他│
│    │日          │附近          │莊0000000000│        │命0. 4公克│
│    │            │              │蔡0000000000│        │          │
├──┼──────┼───────┼──────┼────┼─────┤
│ 9. │100 年4 月6 │新竹市南門醫院│  蔡錦松    │2000元  │甲基安非他│
│    │日          │              │莊0000000000│        │命0. 4公克│
│    │            │              │蔡0000000000│        │          │
├──┼──────┼───────┼──────┼────┼─────┤
│10. │100 年4 月7 │新竹市育賢國中│  蔡錦松    │1000元  │甲基安非他│
│    │日          │              │莊0000000000│        │命0. 2公克│
│    │            │              │蔡0000000000│        │          │
├──┼──────┼───────┼──────┼────┼─────┤
│11. │100 年4 月11│新竹市○○路加│  蔡錦松    │1000元  │甲基安非他│
│    │日          │油站          │莊0000000000│        │命0. 2公克│
│    │            │              │蔡0000000000│        │          │
├──┼──────┼───────┼──────┼────┼─────┤
│12. │100 年2 月5 │新竹市○○路東│  莊錡棟    │1000元  │甲基安非他│
│    │日晚上9時許 │大路口附近之7-│琬0000000000│        │命0. 2公克│
│    │            │11便利超商    │棟0000000000│        │          │
├──┼──────┼───────┼──────┼────┼─────┤
│13. │100 年2 月5 │新竹市○○路東│  莊錡棟    │1000元  │甲基安非他│
│    │日晚上11時許│大路口附近之7-│琬0000000000│        │命0. 2公克│
│    │            │11便利超商    │棟0000000000│        │          │
├──┼──────┼───────┼──────┼────┼─────┤
│14. │100 年2 月6 │新竹市○○路湯│  莊錡棟    │1000元  │甲基安非他│
│    │日          │姆熊遊藝場    │興0000000000│        │命不足0. 2│
│    │            │              │棟0000000000│        │公克（莊淑│
│    │            │              │            │        │琬出面交貨│
│    │            │              │            │        │）        │
├──┼──────┼───────┼──────┼────┼─────┤
│15. │100 年2 月7 │新竹市○○路湯│  莊錡棟    │1000元  │甲基安非他│
│    │日          │姆熊遊藝場    │琬0000000000│        │命0. 2公克│
│    │            │              │棟0000000000│        │          │
├──┼──────┼───────┼──────┼────┼─────┤
│16. │100 年2 月13│新竹市○○路東│  莊錡棟    │2000元  │甲基安非他│
│    │日          │大路口附近之7-│琬0000000000│        │命不足0.4 │
│    │            │11便利超商    │興0000000000│        │公克（莊淑│
│    │            │              │棟0000000000│        │琬出面交貨│
│    │            │              │            │        │）        │
├──┼──────┼───────┼──────┼────┼─────┤
│17. │100 年2 月16│新竹市○○路、│  莊錡棟    │1000元  │甲基安非他│
│    │日          │民族路口國泰世│琬0000000000│        │命0. 2公克│
│    │            │華銀行前      │棟0000000000│        │          │
├──┼──────┼───────┼──────┼────┼─────┤
│18. │100 年2 月7 │新竹市○○路湯│  黃永裕    │1000元  │海洛因1包 │
│    │日          │姆熊遊藝場    │莊0000000000│        │          │
│    │            │              │黃0000000000│        │          │
└──┴──────┴───────┴──────┴────┴─────┘
附表六：黃美智部分
┌──┬──────┬───────┬──────┬────┬─────┐
│編號│ 交易時間   │   交易地點   │  交易對象  │交易金額│毒品種類及│
│    │            │              │  聯絡電話  │        │數量      │
├──┼──────┼───────┼──────┼────┼─────┤
│ 1. │100 年6 月4 │新竹市○○路湯│  戴聖均    │1000元  │甲基安非他│
│    │日          │姆熊遊藝場    │黃0000000000│        │命0. 2公克│
│    │            │              │戴0000000000│        │          │
├──┼──────┼───────┼──────┼────┼─────┤
│ 2. │100 年6 月9 │新竹市○○路湯│  戴聖均    │2000元  │甲基安非他│
│    │日          │姆熊遊藝場    │黃0000000000│        │命0. 5公克│
│    │            │              │戴0000000000│        │          │
├──┼──────┼───────┼──────┼────┼─────┤
│ 3. │100 年5 月7 │新竹市○○路與│  李建夆    │1000元  │甲基安非他│
│    │日          │林森路口      │黃0000000000│        │命0.2 公克│
│    │            │              │李0000000000│        │          │
├──┼──────┼───────┼──────┼────┼─────┤
│ 4. │100 年6 月3 │新竹市○○路湯│  李建夆    │1000元  │甲基安非他│
│    │日          │姆熊遊藝場    │黃0000000000│        │命0.2 公克│
│    │            │              │李0000000000│        │          │
├──┼──────┼───────┼──────┼────┼─────┤
│ 5. │100 年2 月28│新竹市○○路湯│  張立輝    │2000元  │甲基安非他│
│    │日          │姆熊遊藝場    │黃0000000000│        │命0.4 公克│
│    │            │              │張0000000000│        │          │
├──┼──────┼───────┼──────┼────┼─────┤
│ 6. │100 年6 月5 │新竹市○○路湯│  張立輝    │2000元  │甲基安非他│
│    │日          │姆熊遊藝場    │黃0000000000│        │命0.5 公克│
│    │            │              │張0000000000│        │          │
├──┼──────┼───────┼──────┼────┼─────┤
│ 7. │100 年6 月9 │新竹市○○路湯│  張立輝    │2000元  │甲基安非他│
│    │日          │姆熊遊藝場    │黃0000000000│        │命0.5 公克│
│    │            │              │張0000000000│        │          │
└──┴──────┴───────┴──────┴────┴─────┘
附表七：李健榮主文
┌──┬────────────────┬──────┐
│編號│       主文及宣告刑、從刑       │  備    註  │
├──┼────────────────┼──────┤
│１  │李健榮販賣第二級毒品，累犯，處有│附表一編號1 │
│    │期徒刑肆年。扣案之分裝匙參支、電│部分        │
│    │子秤貳個、分裝空袋拾大包均沒收；│            │
│    │未扣案之0000000000號SIM 卡沒收，│            │
│    │如全部或一部不能沒收時，追徵其價│            │
│    │額；販賣第二級毒品所得財物新臺幣│            │
│    │伍仟元沒收，如全部或一部不能沒收│            │
│    │時，以其財產抵償之。            │            │
├──┼────────────────┼──────┤
│２  │李健榮販賣第二級毒品，累犯，處有│附表一編號2 │
│    │期徒刑肆年。扣案之分裝匙參支、電│部分        │
│    │子秤貳個、分裝空袋拾大包均沒收；│            │
│    │未扣案之0000000000號SIM 卡沒收，│            │
│    │如全部或一部不能沒收時，追徵其價│            │
│    │額；販賣第二級毒品所得財物新臺幣│            │
│    │伍仟元沒收，如全部或一部不能沒收│            │
│    │時，以其財產抵償之。            │            │
├──┼────────────────┼──────┤
│３  │李健榮販賣第二級毒品，累犯，處有│附表一編號3 │
│    │期徒刑肆年貳月。扣案之分裝匙參支│部分        │
│    │、電子秤貳個、分裝空袋拾大包均沒│            │
│    │收；未扣案之0000000000號SIM 卡沒│            │
│    │收，如全部或一部不能沒收時，追徵│            │
│    │其價額；販賣第二級毒品所得財物新│            │
│    │臺幣捌仟元沒收，如全部或一部不能│            │
│    │沒收時，以其財產抵償之。        │            │
├──┼────────────────┼──────┤
│４  │李健榮販賣第二級毒品，累犯，處有│附表一編號4 │
│    │期徒刑肆年。扣案之甲基安非他命陸│部分        │
│    │包（合計毛重參拾壹點貳公克）沒收│            │
│    │銷燬；扣案之包裝空袋陸個、分裝匙│            │
│    │參支、電子秤貳個、分裝空袋拾大包│            │
│    │均沒收；未扣案之0000000000號SIM │            │
│    │卡沒收，如全部或一部不能沒收時，│            │
│    │追徵其價額；販賣第二級毒品所得財│            │
│    │物新臺幣伍仟元沒收，如全部或一部│            │
│    │不能沒收時，以其財產抵償之。    │            │
└──┴────────────────┴──────┘
附表八：宋穎龍主文
┌──┬────────────────┬──────┐
│編號│       主文及宣告刑、從刑       │  備    註  │
├──┼────────────────┼──────┤
│１  │宋穎龍販賣第二級毒品，累犯，處有│附表二編號1 │
│    │期徒刑參年拾月。未扣案之00000000│部分        │
│    │14號SIM 卡沒收，如全部或一部不能│            │
│    │沒收時，追徵其價額；販賣第二級毒│            │
│    │品所得財物新臺幣參仟元沒收，如全│            │
│    │部或一部不能沒收時，以其財產抵償│            │
│    │之。                            │            │
├──┼────────────────┼──────┤
│２  │宋穎龍販賣第二級毒品，累犯，處有│附表二編號2 │
│    │期徒刑參年拾壹月。未扣案之093662│部分        │
│    │5014 號SIM 卡沒收，如全部或一部 │            │
│    │不能沒收時，追徵其價額；販賣第二│            │
│    │級毒品所得財物新臺幣肆仟元沒收，│            │
│    │如全部或一部不能沒收時，以其財產│            │
│    │抵償之。                        │            │
├──┼────────────────┼──────┤
│３  │宋穎龍販賣第二級毒品，累犯，處有│附表二編號3 │
│    │期徒刑肆年壹月。未扣案之00000000│部分        │
│    │14號SIM 卡沒收，如全部或一部不能│            │
│    │沒收時，追徵其價額；販賣第二級毒│            │
│    │品所得財物新臺幣陸仟伍佰元沒收，│            │
│    │如全部或一部不能沒收時，以其財產│            │
│    │抵償之。                        │            │
├──┼────────────────┼──────┤
│４  │宋穎龍販賣第二級毒品，累犯，處有│附表二編號4 │
│    │期徒刑參年拾壹月。未扣案之093662│部分        │
│    │5014號SIM 卡沒收，如全部或一部不│            │
│    │能沒收時，追徵其價額；販賣第二級│            │
│    │毒品所得財物新臺幣肆仟元沒收，如│            │
│    │全部或一部不能沒收時，以其財產抵│            │
│    │償之。                          │            │
├──┼────────────────┼──────┤
│５  │宋穎龍販賣第二級毒品，累犯，處有│附表二編號5 │
│    │期徒刑參年柒月。未扣案之00000000│部分        │
│    │77號SIM 卡沒收，如全部或一部不能│            │
│    │沒收時，追徵其價額；販賣第二級毒│            │
│    │品所得財物新臺幣壹仟元沒收，如全│            │
│    │部或一部不能沒收時，以其財產抵償│            │
│    │之。                            │            │
├──┼────────────────┼──────┤
│６  │宋穎龍販賣第二級毒品，累犯，處有│附表二編號6 │
│    │期徒刑參年柒月。未扣案之00000000│部分        │
│    │60號SIM 卡沒收，如全部或一部不能│            │
│    │沒收時，追徵其價額；販賣第二級毒│            │
│    │品所得財物新臺幣壹仟元沒收，如全│            │
│    │部或一部不能沒收時，以其財產抵償│            │
│    │之。                            │            │
├──┼────────────────┼──────┤
│７  │宋穎龍販賣第二級毒品，累犯，處有│附表二編號7 │
│    │期徒刑參年拾壹月。未扣案之092613│部分        │
│    │2264號SIM 卡沒收，如全部或一部不│            │
│    │能沒收時，追徵其價額；販賣第二級│            │
│    │毒品所得財物新臺幣肆仟元沒收，如│            │
│    │全部或一部不能沒收時，以其財產抵│            │
│    │償之。                          │            │
├──┼────────────────┼──────┤
│８  │宋穎龍明知為禁藥而轉讓，累犯，處│附表二編號8 │
│    │有期徒刑肆月。                  │部分        │
├──┼────────────────┼──────┤
│９  │宋穎龍販賣第二級毒品，累犯，處有│附表二編號9 │
│    │期徒刑參年拾月。未扣案之00000000│部分        │
│    │14號SIM 卡沒收，如全部或一部不能│            │
│    │沒收時，追徵其價額；販賣第二級毒│            │
│    │品所得財物新臺幣參仟元沒收，如全│            │
│    │部或一部不能沒收時，以其財產抵償│            │
│    │之。                            │            │
├──┼────────────────┼──────┤
│１０│宋穎龍販賣第二級毒品，累犯，處有│附表二編號10│
│    │期徒刑參年拾月。未扣案之00000000│部分        │
│    │64號SIM 卡沒收，如全部或一部不能│            │
│    │沒收時，追徵其價額；販賣第二級毒│            │
│    │品所得財物新臺幣參仟元沒收，如全│            │
│    │部或一部不能沒收時，以其財產抵償│            │
│    │之。                            │            │
├──┼────────────────┼──────┤
│１１│宋穎龍販賣第二級毒品，累犯，處有│附表二編號11│
│    │期徒刑參年拾月。未扣案之00000000│部分        │
│    │15、0000000000號SIM 卡沒收，如全│            │
│    │部或一部不能沒收時，追徵其價額；│            │
│    │販賣第二級毒品所得財物新臺幣參仟│            │
│    │元沒收，如全部或一部不能沒收時，│            │
│    │以其財產抵償之。                │            │
├──┼────────────────┼──────┤
│１２│宋穎龍販賣第二級毒品，累犯，處有│附表二編號12│
│    │期徒刑參年拾月。未扣案之00000000│部分        │
│    │15、0000000000號SIM 卡沒收，如全│            │
│    │部或一部不能沒收時，追徵其價額；│            │
│    │販賣第二級毒品所得財物新臺幣參仟│            │
│    │元沒收，如全部或一部不能沒收時，│            │
│    │以其財產抵償之。                │            │
└──┴────────────────┴──────┘
附表九：陳懷主文
┌──┬────────────────┬──────┐
│編號│       主文及宣告刑、從刑       │  備    註  │
├──┼────────────────┼──────┤
│１  │陳懷販賣第二級毒品，累犯，處有│附表三編號1 │
│    │期徒刑參年捌月。扣案之電子秤壹台│部分        │
│    │、分裝管貳支、夾鏈袋肆包、內含09│            │
│    │00000000號SIM 卡之行動電話壹支均│            │
│    │沒收；販賣第二級毒品所得財物新臺│            │
│    │幣貳仟元沒收，如全部或一部不能沒│            │
│    │收時，以其財產抵償之。          │            │
├──┼────────────────┼──────┤
│２  │陳懷販賣第二級毒品，累犯，處有│附表三編號2 │
│    │期徒刑參年拾壹月。扣案之電子秤壹│部分        │
│    │台、分裝管貳支、夾鏈袋肆包、內含│            │
│    │0000000000號SIM 卡之行動電話壹支│            │
│    │均沒收；販賣第二級毒品所得財物新│            │
│    │臺幣肆仟元沒收，如全部或一部不能│            │
│    │沒收時，以其財產抵償之。        │            │
├──┼────────────────┼──────┤
│３  │陳懷販賣第二級毒品，累犯，處有│附表三編號3 │
│    │期徒刑參年捌月。扣案之電子秤壹台│部分        │
│    │、分裝管貳支、夾鏈袋肆包、內含09│            │
│    │00000000號SIM 卡之行動電話壹支均│            │
│    │沒收；販賣第二級毒品所得財物新臺│            │
│    │幣貳仟元沒收，如全部或一部不    │            │
│    │能沒收時，以其財產抵償之。      │            │
├──┼────────────────┼──────┤
│４  │陳懷販賣第二級毒品，累犯，處有│附表三編號4 │
│    │期徒刑參年拾月。扣案之電子秤壹台│部分        │
│    │、分裝管貳支、夾鏈袋肆包、內含09│            │
│    │00000000號SIM 卡之行動電話壹支均│            │
│    │沒收；販賣第二級毒品所得財物新臺│            │
│    │幣參仟元沒收，如全部或一部不能沒│            │
│    │收時，以其財產抵償之。          │            │
├──┼────────────────┼──────┤
│５  │陳懷販賣第二級毒品，累犯，處有│附表三編號5 │
│    │期徒刑參年捌月。扣案之電子秤壹台│部分        │
│    │、分裝管貳支、夾鏈袋肆包、內含09│            │
│    │00000000號SIM 卡之行動電話壹支均│            │
│    │沒收；販賣第二級毒品所得財物新臺│            │
│    │幣貳仟元沒收，如全部或一部不能沒│            │
│    │收時，以其財產抵償之。          │            │
├──┼────────────────┼──────┤
│６  │陳懷販賣第二級毒品，累犯，處有│附表三編號6 │
│    │期徒刑參年拾月。扣案之電子秤壹台│部分        │
│    │、分裝管貳支、夾鏈袋肆包、內含09│            │
│    │00000000號SIM 卡之行動電話壹支均│            │
│    │沒收；販賣第二級毒品所得財物新臺│            │
│    │幣參仟元沒收，如全部或一部不能沒│            │
│    │收時，以其財產抵償之。          │            │
├──┼────────────────┼──────┤
│７  │陳懷販賣第二級毒品，累犯，處有│附表三編號7 │
│    │期徒刑參年柒月。扣案之電子秤壹台│部分        │
│    │、分裝管貳支、夾鏈袋肆包、內含09│            │
│    │00000000號SIM 卡之行動電話壹支均│            │
│    │沒收；販賣第二級毒品所得財物新臺│            │
│    │幣壹仟元沒收，如全部或一部不能沒│            │
│    │收時，以其財產抵償之。          │            │
├──┼────────────────┼──────┤
│８  │陳懷販賣第二級毒品，累犯，處有│附表三編號8 │
│    │期徒刑參年柒月。扣案之電子秤壹台│部分        │
│    │、分裝管貳支、夾鏈袋肆包、內含09│            │
│    │00000000號SIM 卡之行動電話壹支均│            │
│    │沒收；販賣第二級毒品所得財物新臺│            │
│    │幣壹仟元沒收，如全部或一部不能沒│            │
│    │收時，以其財產抵償之。          │            │
├──┼────────────────┼──────┤
│９  │陳懷販賣第二級毒品，累犯，處有│附表三編號9 │
│    │期徒刑參年柒月。扣案之電子秤壹台│部分        │
│    │、分裝管貳支、夾鏈袋肆包、內含09│            │
│    │00000000號SIM 卡之行動電話壹支均│            │
│    │沒收；販賣第二級毒品所得財物新臺│            │
│    │幣壹仟元沒收，如全部或一部不能沒│            │
│    │收時，以其財產抵償之。          │            │
├──┼────────────────┼──────┤
│１０│陳懷販賣第二級毒品，累犯，處有│附表三編號10│
│    │期徒刑參年柒月。扣案之電子秤壹台│部分        │
│    │、分裝管貳支、夾鏈袋肆包、內含09│            │
│    │00000000號SIM 卡之行動電話壹支均│            │
│    │沒收；販賣第二級毒品所得財物新臺│            │
│    │幣壹仟元沒收，如全部或一部不能沒│            │
│    │收時，以其財產抵償之。          │            │
├──┼────────────────┼──────┤
│１１│陳懷販賣第二級毒品，累犯，處有│附表三編號11│
│    │期徒刑參年柒月。扣案之電子秤壹台│部分        │
│    │、分裝管貳支、夾鏈袋肆包、內含09│            │
│    │00000000號SIM 卡之行動電話壹支均│            │
│    │沒收；販賣第二級毒品所得財物新臺│            │
│    │幣壹仟元沒收，如全部或一部不能沒│            │
│    │收時，以其財產抵償之。          │            │
├──┼────────────────┼──────┤
│１２│陳懷販賣第二級毒品，累犯，處有│附表三編號12│
│    │期徒刑參年柒月。扣案之電子秤壹台│部分        │
│    │、分裝管貳支、夾鏈袋肆包、內含09│            │
│    │00000000號SIM 卡之行動電話壹支均│            │
│    │沒收；販賣第二級毒品所得財物新臺│            │
│    │幣壹仟元沒收，如全部或一部不能沒│            │
│    │收時，以其財產抵償之。          │            │
├──┼────────────────┼──────┤
│１３│陳懷販賣第二級毒品，累犯，處有│附表三編號13│
│    │期徒刑參年柒月。扣案之電子秤壹台│部分        │
│    │、分裝管貳支、夾鏈袋肆包、內含09│            │
│    │00000000號SIM 卡之行動電話壹支均│            │
│    │沒收；販賣第二級毒品所得財物新臺│            │
│    │幣壹仟元沒收，如全部或一部不能沒│            │
│    │收時，以其財產抵償之。          │            │
├──┼────────────────┼──────┤
│１４│陳懷販賣第二級毒品，累犯，處有│附表三編號14│
│    │期徒刑參年柒月。扣案之電子秤壹台│部分        │
│    │、分裝管貳支、夾鏈袋肆包、內含09│            │
│    │00000000號SIM 卡之行動電話壹支均│            │
│    │沒收；販賣第二級毒品所得財物新臺│            │
│    │幣壹仟元沒收，如全部或一部不能沒│            │
│    │收時，以其財產抵償之。          │            │
├──┼────────────────┼──────┤
│１５│陳懷販賣第二級毒品，累犯，處有│附表三編號15│
│    │期徒刑參年柒月。扣案之電子秤壹台│部分        │
│    │、分裝管貳支、夾鏈袋肆包、內含09│            │
│    │00000000號SIM 卡之行動電話壹支均│            │
│    │沒收；販賣第二級毒品所得財物新臺│            │
│    │幣壹仟元沒收，如全部或一部不能沒│            │
│    │收時，以其財產抵償之。          │            │
├──┼────────────────┼──────┤
│１６│陳懷販賣第二級毒品，累犯，處有│附表三編號16│
│    │期徒刑參年捌月。扣案之電子秤壹台│部分        │
│    │、分裝管貳支、夾鏈袋肆包、內含09│            │
│    │00000000號SIM 卡之行動電話壹支均│            │
│    │沒收；販賣第二級毒品所得財物新臺│            │
│    │幣貳仟元沒收，如全部或一部不能沒│            │
│    │收時，以其財產抵償之。          │            │
├──┼────────────────┼──────┤
│１７│陳懷販賣第二級毒品，累犯，處有│附表三編號17│
│    │期徒刑參年柒月。扣案之電子秤壹台│部分        │
│    │、分裝管貳支、夾鏈袋肆包、內含09│            │
│    │00000000號SIM 卡之行動電話壹支均│            │
│    │沒收；販賣第二級毒品所得財物新臺│            │
│    │幣壹仟元沒收，如全部或一部不能沒│            │
│    │收時，以其財產抵償之。          │            │
├──┼────────────────┼──────┤
│１８│陳懷販賣第二級毒品，累犯，處有│附表三編號18│
│    │期徒刑參年玖月。扣案之電子秤壹台│部分        │
│    │、分裝管貳支、夾鏈袋肆包、內含09│            │
│    │00000000號SIM 卡之行動電話壹支均│            │
│    │沒收；販賣第二級毒品所得財物新臺│            │
│    │幣貳仟伍佰元沒收，如全部或一部不│            │
│    │能沒收時，以其財產抵償之。      │            │
├──┼────────────────┼──────┤
│１９│陳懷販賣第二級毒品，累犯，處有│附表三編號19│
│    │期徒刑參年捌月。扣案之電子秤壹台│部分        │
│    │、分裝管貳支、夾鏈袋肆包、內含09│            │
│    │00000000號SIM 卡之行動電話壹支均│            │
│    │沒收；販賣第二級毒品所得財物新臺│            │
│    │幣貳仟元沒收，如全部或一部不能沒│            │
│    │收時，以其財產抵償之。          │            │
├──┼────────────────┼──────┤
│２０│陳懷販賣第二級毒品，累犯，處有│附表三編號20│
│    │期徒刑參年拾月。扣案之電子秤壹台│部分        │
│    │、分裝管貳支、夾鏈袋肆包、內含09│            │
│    │00000000號SIM 卡之行動電話壹支均│            │
│    │沒收；販賣第二級毒品所得財物新臺│            │
│    │幣參仟伍佰元沒收，如全部或一部不│            │
│    │能沒收時，以其財產抵償之。      │            │
├──┼────────────────┼──────┤
│２１│陳懷販賣第二級毒品，累犯，處有│附表三編號21│
│    │期徒刑參年柒月。扣案之電子秤壹台│部分        │
│    │、分裝管貳支、夾鏈袋肆包、內含09│            │
│    │00000000號SIM 卡之行動電話壹支均│            │
│    │沒收；販賣第二級毒品所得財物新臺│            │
│    │幣壹仟元沒收，如全部或一部不能沒│            │
│    │收時，以其財產抵償之。          │            │
├──┼────────────────┼──────┤
│２２│陳懷販賣第二級毒品，累犯，處有│附表三編號22│
│    │期徒刑參年捌月。扣案之電子秤壹台│部分        │
│    │、分裝管貳支、夾鏈袋肆包、內含09│            │
│    │00000000號SIM 卡之行動電話壹支均│            │
│    │沒收；販賣第二級毒品所得財物新臺│            │
│    │幣貳仟元沒收，如全部或一部不能沒│            │
│    │收時，以其財產抵償之。          │            │
└──┴────────────────┴──────┤
附表十：吳俊達主文
┌──┬────────────────┬──────┐
│編號│       主文及宣告刑、從刑       │  備    註  │
├──┼────────────────┼──────┤
│１  │吳俊達販賣第二級毒品，處有期徒刑│附表四編號1 │
│    │參年陸月。扣案之電子秤壹台、帳冊│部分        │
│    │壹本、藥鏟貳支、分裝袋壹包均沒收│            │
│    │；未扣案之0000000000號SIM 卡沒收│            │
│    │，如全部或一部不能沒收時，追徵其│            │
│    │價額；販賣第二級毒品所得財物新臺│            │
│    │幣伍佰元沒收，如全部或一部不能沒│            │
│    │收時，以其財產抵償之。          │            │
├──┼────────────────┼──────┤
│２  │吳俊達販賣第二級毒品，處有期徒刑│附表四編號2 │
│    │參年陸月。扣案之電子秤壹台、帳冊│部分        │
│    │壹本、藥鏟貳支、分裝袋壹包均沒收│            │
│    │；未扣案之0000000000號SIM 卡沒收│            │
│    │，如全部或一部不能沒收時，追徵其│            │
│    │價額；販賣第二級毒品所得財物新臺│            │
│    │幣壹仟元沒收，如全部或一部不能沒│            │
│    │收時，以其財產抵償之。          │            │
├──┼────────────────┼──────┤
│３  │吳俊達販賣第二級毒品，處有期徒刑│附表四編號3 │
│    │參年陸月。扣案之電子秤壹台、帳冊│部分        │
│    │壹本、藥鏟貳支、分裝袋壹包均沒收│            │
│    │；未扣案之0000000000號SIM 卡沒收│            │
│    │，如全部或一部不能沒收時，追徵其│            │
│    │價額；販賣第二級毒品所得財物新臺│            │
│    │幣壹仟元沒收，如全部或一部不能沒│            │
│    │收時，以其財產抵償之。          │            │
├──┼────────────────┼──────┤
│４  │吳俊達販賣第二級毒品，處有期徒刑│附表四編號4 │
│    │參年陸月。扣案之電子秤壹台、帳冊│部分        │
│    │壹本、藥鏟貳支、分裝袋壹包均沒收│            │
│    │；未扣案之0000000000號SIM 卡沒收│            │
│    │，如全部或一部不能沒收時，追徵其│            │
│    │價額；販賣第二級毒品所得財物新臺│            │
│    │幣壹仟元沒收，如全部或一部不能沒│            │
│    │收時，以其財產抵償之。          │            │
├──┼────────────────┼──────┤
│５  │吳俊達販賣第二級毒品，處有期徒刑│附表四編號5 │
│    │參年陸月。扣案之電子秤壹台、帳冊│部分        │
│    │壹本、藥鏟貳支、分裝袋壹包均沒收│            │
│    │；未扣案之0000000000號SIM 卡沒收│            │
│    │，如全部或一部不能沒收時，追徵其│            │
│    │價額；販賣第二級毒品所得財物新臺│            │
│    │幣壹仟元沒收，如全部或一部不能沒│            │
│    │收時，以其財產抵償之。          │            │
├──┼────────────────┼──────┤
│６  │吳俊達販賣第二級毒品，處有期徒刑│附表四編號6 │
│    │參年陸月。扣案之電子秤壹台、帳冊│部分        │
│    │壹本、藥鏟貳支、分裝袋壹包均沒收│            │
│    │；未扣案之0000000000號SIM 卡沒收│            │
│    │，如全部或一部不能沒收時，追徵其│            │
│    │價額；販賣第二級毒品所得財物新臺│            │
│    │幣壹仟元沒收，如全部或一部不能沒│            │
│    │收時，以其財產抵償之。          │            │
├──┼────────────────┼──────┤
│７  │吳俊達販賣第二級毒品，處有期徒刑│附表四編號7 │
│    │參年陸月。扣案之電子秤壹台、帳冊│部分        │
│    │壹本、藥鏟貳支、分裝袋壹包均沒收│            │
│    │；未扣案之0000000000號SIM 卡沒收│            │
│    │，如全部或一部不能沒收時，追徵其│            │
│    │價額；販賣第二級毒品所得財物新臺│            │
│    │幣壹仟元沒收，如全部或一部不能沒│            │
│    │收時，以其財產抵償之。          │            │
└──┴────────────────┴──────┘
附表十一：莊淑琬主文
┌──┬────────────────┬──────┐
│編號│       主文及宣告刑、從刑       │  備    註  │
├──┼────────────────┼──────┤
│１  │莊淑琬販賣第二級毒品，處有期徒刑│附表五編號1 │
│    │參年陸月。未扣案之0000000000號SI│部分        │
│    │M 卡沒收，如全部或一部不能沒收時│            │
│    │，追徵其價額；販賣第二級毒品所得│            │
│    │財物新臺幣壹仟元沒收，如全部或一│            │
│    │部不能沒收時，以其財產抵償之。  │            │
├──┼────────────────┼──────┤
│２  │莊淑琬販賣第二級毒品，處有期徒刑│附表五編號2 │
│    │參年陸月。未扣案之0000000000號SI│部分        │
│    │M 卡沒收，如全部或一部不能沒收時│            │
│    │，追徵其價額；販賣第二級毒品所得│            │
│    │財物新臺幣壹仟元沒收，如全部或一│            │
│    │部不能沒收時，以其財產抵償之。  │            │
├──┼────────────────┼──────┤
│３  │莊淑琬販賣第二級毒品，處有期徒刑│附表五編號3 │
│    │參年陸月。未扣案之0000000000號SI│部分        │
│    │M 卡沒收，如全部或一部不能沒收時│            │
│    │，追徵其價額；販賣第二級毒品所得│            │
│    │財物新臺幣壹仟元沒收，如全部或一│            │
│    │部不能沒收時，以其財產抵償之。  │            │
├──┼────────────────┼──────┤
│４  │莊淑琬販賣第二級毒品，處有期徒刑│附表五編號4 │
│    │參年陸月。未扣案之0000000000號SI│部分        │
│    │M 卡沒收，如全部或一部不能沒收時│            │
│    │，追徵其價額；販賣第二級毒品所得│            │
│    │財物新臺幣壹仟元沒收，如全部或一│            │
│    │部不能沒收時，以其財產抵償之。  │            │
├──┼────────────────┼──────┤
│５  │莊淑琬共同販賣第一級毒品，處有期│附表五編號5 │
│    │徒刑柒年陸月。未扣案之0000000000│部分        │
│    │號SIM 卡與林建興連帶沒收，如全部│            │
│    │或一部不能沒收時，與林建興連帶追│            │
│    │徵其價額；販賣第一級毒品所得財物│            │
│    │新臺幣壹仟元與林建興連帶沒收，如│            │
│    │全部或一部不能沒收時，以其與林建│            │
│    │興財產連帶抵償之。              │            │
├──┼────────────────┼──────┤
│６  │莊淑琬販賣第二級毒品，處有期徒刑│附表五編號6 │
│    │參年陸月。未扣案之0000000000號SI│部分        │
│    │M 卡沒收，如全部或一部不能沒收時│            │
│    │，追徵其價額；販賣第二級毒品所得│            │
│    │財物新臺幣壹仟元沒收，如全部或一│            │
│    │部不能沒收時，以其財產抵償之。  │            │
├──┼────────────────┼──────┤
│７  │莊淑琬販賣第二級毒品，處有期徒刑│附表五編號7 │
│    │參年陸月。未扣案之0000000000號SI│部分        │
│    │M 卡沒收，如全部或一部不能沒收時│            │
│    │，追徵其價額；販賣第二級毒品所得│            │
│    │財物新臺幣壹仟元沒收，如全部或一│            │
│    │部不能沒收時，以其財產抵償之。  │            │
├──┼────────────────┼──────┤
│８  │莊淑琬販賣第二級毒品，處有期徒刑│附表五編號8 │
│    │參年捌月。未扣案之0000000000號SI│部分        │
│    │M 卡沒收，如全部或一部不能沒收時│            │
│    │，追徵其價額；販賣第二級毒品所得│            │
│    │財物新臺幣貳仟元沒收，如全部或一│            │
│    │部不能沒收時，以其財產抵償之。  │            │
├──┼────────────────┼──────┤
│９  │莊淑琬販賣第二級毒品，處有期徒刑│附表五編號9 │
│    │參年捌月。未扣案之0000000000號SI│部分        │
│    │M 卡沒收，如全部或一部不能沒收時│            │
│    │，追徵其價額；販賣第二級毒品所得│            │
│    │財物新臺幣貳仟元沒收，如全部或一│            │
│    │部不能沒收時，以其財產抵償之。  │            │
├──┼────────────────┼──────┤
│１０│莊淑琬販賣第二級毒品，處有期徒刑│附表五編號10│
│    │參年陸月。未扣案之0000000000號SI│部分        │
│    │M 卡沒收，如全部或一部不能沒收時│            │
│    │，追徵其價額；販賣第二級毒品所得│            │
│    │財物新臺幣壹仟元沒收，如全部或一│            │
│    │部不能沒收時，以其財產抵償之。  │            │
├──┼────────────────┼──────┤
│１１│莊淑琬販賣第二級毒品，處有期徒刑│附表五編號11│
│    │參年陸月。未扣案之0000000000號SI│部分        │
│    │M 卡沒收，如全部或一部不能時，追│            │
│    │徵其價額；販賣第二級毒品所得財物│            │
│    │新臺幣壹仟元沒收，如全部或一部不│            │
│    │能沒收時，以其財產抵償之。      │            │
├──┼────────────────┼──────┤
│１２│莊淑琬販賣第二級毒品，處有期徒刑│附表五編號12│
│    │參年陸月。未扣案之0000000000號SI│部分        │
│    │M 卡沒收，如全部或一部不能沒收時│            │
│    │，追徵其價額；販賣第二級毒品所得│            │
│    │財物新臺幣壹仟元沒收，如全部或一│            │
│    │部不能沒收時，以其財產抵償之。  │            │
├──┼────────────────┼──────┤
│１３│莊淑琬販賣第二級毒品，處有期徒刑│附表五編號13│
│    │參年陸月。未扣案之0000000000號SI│部分        │
│    │M 卡沒收，如全部或一部不能沒收時│            │
│    │，追徵其價額；販賣第二級毒品所得│            │
│    │財物新臺幣壹仟元沒收，如全部或一│            │
│    │部不能沒收時，以其財產抵償之。  │            │
├──┼────────────────┼──────┤
│１４│莊淑琬共同販賣第二級毒品，處有期│附表五編號14│
│    │徒刑參年陸月。未扣案之0000000000│部分        │
│    │號SI M卡與林建興連帶沒收，如全部│            │
│    │或一部不能沒收時，與林建興連帶追│            │
│    │徵其價額；販賣第二級毒品所得財物│            │
│    │新臺幣壹仟元與林建興連帶沒收，如│            │
│    │全部或一部不能沒收時，以其與林建│            │
│    │興財產連帶抵償之。              │            │
├──┼────────────────┼──────┤
│１５│莊淑琬販賣第二級毒品，處有期徒刑│附表五編號15│
│    │參年陸月。未扣案之0000000000號SI│部分        │
│    │M 卡沒收，如全部或一部不能沒收時│            │
│    │，追徵其價額；販賣第二級毒品所得│            │
│    │財物新臺幣壹仟元沒收，如全部或一│            │
│    │部不能沒收時，以其財產抵償之。  │            │
├──┼────────────────┼──────┤
│１６│莊淑琬共同販賣第二級毒品，處有期│附表五編號16│
│    │徒刑參年捌月。未扣案之0000000000│部分        │
│    │號SIM 卡與林建興連帶沒收，如全部│            │
│    │或一部不能沒收時，與林建興連帶追│            │
│    │徵其價額；販賣第二級毒品所得財物│            │
│    │新臺幣貳仟元與林建興連帶沒收，如│            │
│    │全部或一部不能沒收時，以其與林建│            │
│    │興財產連帶抵償之。              │            │
├──┼────────────────┼──────┤
│１７│莊淑琬販賣第二級毒品，處有期徒刑│附表五編號17│
│    │參年陸月。未扣案之0000000000號SI│部分        │
│    │M 卡沒收，如全部或一部不能沒收時│            │
│    │，追徵其價額；販賣第二級毒品所得│            │
│    │財物新臺幣壹仟元沒收，如全部或一│            │
│    │部不能沒收時，以其財產抵償之。  │            │
└──┴────────────────┴──────┘
附表十二：黃美智主文
┌──┬────────────────┬──────┐
│編號│       主文及宣告刑、從刑       │  備    註  │
├──┼────────────────┼──────┤
│１  │黃美智販賣第二級毒品，累犯，處有│附表六編號1 │
│    │期徒刑參年柒月。未扣案之00000000│部分        │
│    │92號SIM 卡沒收，如全部或一部不能│            │
│    │沒收時，追徵其價額；販賣第二級毒│            │
│    │品所得財物新臺幣壹仟元沒收，如全│            │
│    │部或一部不能沒收時，以其財產抵償│            │
│    │之。                            │            │
├──┼────────────────┼──────┤
│２  │黃美智販賣第二級毒品，累犯，處有│附表六編號2 │
│    │期徒刑參年捌月。未扣案之00000000│部分        │
│    │92號SIM 卡沒收，如全部或一部不能│            │
│    │沒收時，追徵其價額；販賣第二級毒│            │
│    │品所得財物新臺幣貳仟元沒收，如全│            │
│    │部或一部不能沒收時，以其財產抵償│            │
│    │之。                            │            │
├──┼────────────────┼──────┤
│３  │黃美智販賣第二級毒品，累犯，處有│附表六編號3 │
│    │期徒刑參年柒月。未扣案之00000000│部分        │
│    │92號SIM 卡沒收，如全部或一部不能│            │
│    │沒收時，追徵其價額；販賣第二級毒│            │
│    │品所得財物新臺幣壹仟元沒收，如全│            │
│    │部或一部不能沒收時，以其財產抵償│            │
│    │之。                            │            │
├──┼────────────────┼──────┤
│４  │黃美智販賣第二級毒品，累犯，處有│附表六編號4 │
│    │期徒刑參年柒月。未扣案之00000000│部分        │
│    │92號SIM 卡沒收，如全部或一部不能│            │
│    │沒收時，追徵其價額；販賣第二級毒│            │
│    │品所得財物新臺幣壹仟元沒收，如全│            │
│    │部或一部不能沒收時，以其財產抵償│            │
│    │之。                            │            │
├──┼────────────────┼──────┤
│５  │黃美智販賣第二級毒品，累犯，處有│附表六編號5 │
│    │期徒刑參年捌月。未扣案之00000000│部分        │
│    │92號SIM 卡沒收，如全部或一部不能│            │
│    │沒收時，追徵其價額；販賣第二級毒│            │
│    │品所得財物新臺幣貳仟元沒收，如全│            │
│    │部或一部不能沒收時，以其財產抵償│            │
│    │之。                            │            │
├──┼────────────────┼──────┤
│６  │黃美智販賣第二級毒品，累犯，處有│附表六編號6 │
│    │期徒刑參年捌月。未扣案之00000000│部分        │
│    │92號SIM 卡沒收，如全部或一部不能│            │
│    │沒收時，追徵其價額；販賣第二級毒│            │
│    │品所得財物新臺幣貳仟元沒收，如全│            │
│    │部或一部不能沒收時，以其財產抵償│            │
│    │之。                            │            │
├──┼────────────────┼──────┤
│７  │黃美智販賣第二級毒品，累犯，處有│附表六編號7 │
│    │期徒刑參年捌月。未扣案之00000000│部分        │
│    │92號SIM 卡沒收，如全部或一部不能│            │
│    │沒收時，追徵其價額；販賣第二級毒│            │
│    │品所得財物新臺幣貳仟元沒收，如全│            │
│    │部或一部不能沒收時，以其財產抵償│            │
│    │之。                            │            │
└──┴────────────────┴──────┘